臺灣士林地方法院刑事判決
111年度訴字第232號
公  訴  人  臺灣士林地方檢察署檢察官
被      告  黃紀維



            何雨謙




選任辯護人  吳存富律師
            鍾依庭律師
上列被告因詐欺案件，經檢察官提起公訴（111年度少連偵字第6
9號、111年度少連偵字第70號、111年度少連偵字第71號、111年
度偵字第7068號、111年度偵字第7069號），被告就被訴事實為
有罪之陳述，本院合議庭裁定由受命法官獨任進行簡式審判程序
，判決如下：
    主  文
Ｕ○○犯如附表二各編號「主文及宣告刑」欄所示之罪，各處如附
表二各編號「主文及宣告刑」欄所示之刑。應執行有期徒刑陸年
。扣案如附表三所示之物均沒收；未扣案之犯罪所得新臺幣伍仟
元沒收，於全部或一部不能沒收或不宜執行沒收時，追徵其價額
。
子○○犯如附表二各編號「主文及宣告刑」欄所示之罪，各處如附
表二各編號「主文及宣告刑」欄所示之刑。應執行有期徒刑伍年
。扣案如附表四所示之物沒收；未扣案之犯罪所得新臺幣肆萬元
沒收，於全部或一部不能沒收或不宜執行沒收時，追徵其價額。
    事  實
一、Ｕ○○（綽號「馬先生」）、子○○自民國110年年初起，加入真
    實姓名年籍不詳綽號「彥祖」、「系統哥」等成年詐欺集團
    成員所組成以實施詐術為手段，向被害人詐取財物之具有持
    續性、牟利性之結構性詐欺集團組織，負責管理及操作本案
    詐欺機房之數位式移動節費設備（Digital Mobile Trunk，
    以下簡稱DMT節費器）。Ｕ○○、子○○、何奕Ｏ（未滿18歲，所
    涉詐欺罪嫌部分，另由少年法庭審理）、宋餘鋒（另經本院
    以110年度審訴字第774號審結）及「彥祖」、「系統哥」等
    本案詐欺集團其他不詳成員，共同意圖為自己不法之所有，
    基於三人以上詐欺取財之犯意聯絡，於111年5月間，先由「
    彥祖」提供DMT節費器3台與如附表一所示IMEI序號搭配之行
    動電話SIM卡予Ｕ○○後，由Ｕ○○將上開3台DMT節費器擺放在其
    位於新北市○○區○○路000號4樓405室之租屋處，嗣於111年5
    月下旬將其中2台DMT節費器交由宋餘鋒擺放在其位於新北市
    ○○區○○○路00巷00號3樓之住所，又於111年8月時將其中1台D
    MT節費器（即附表三編號11所示之物）移至Ｕ○○位於新北市○
    ○區○○路0段000號5樓505室之租屋處。「彥祖」又於提供前
    開3台DMT節費器後至於111年7月4日前之某時，再次提供之D
    MT節費器3台予Ｕ○○，Ｕ○○於111年7月4日將上開3台DMT節費器
    交由子○○擺放在其位於新北市○○區○○街000號9樓之居所，嗣
    為躲避警方追緝，Ｕ○○、子○○於111年8月14日，再將「彥祖
    」第2次提供之上開3台DMT節費器移至何奕Ｏ位於新北市三重
    區中華路76巷（地址詳卷）住所。上開6台DMT節費器均由Ｕ○
    ○負責安裝、設定，並與子○○、何奕Ｏ與宋餘鋒等人使用如附
    表一所示IMEI序號搭配之行動電話SIM卡操作DMT節費器，確
    保DMT節費器得順利運作，另由本案詐欺集團其他不詳成員
    ，在不詳地點，持與DMT節費器內建如附表一所示IMEI序號
    搭配之行動電話，與丑○○等人聯絡，以「猜猜我是誰」之方
    式，對其等施以詐術，使丑○○等人陷於錯誤，而匯款至指定
    之人頭帳戶或交付款項，續由本案詐欺集團其他不詳成員加
    以提領（相關被害人、各被害人遭詐騙之過程、交付之金額
    均詳如附表二「告訴人/被害人」、「詐欺事實」欄所示）
    。
二、案經如附表二「告訴人/被害人」欄所示之人（除編號5、16
    、38、56所示之人外）提出告訴及臺北市政府警察局士林分
    局報告臺灣士林地方檢察署檢察官偵查起訴。
    理  由
壹、程序部分
一、組織犯罪防制條例第12條第1項中段規定：「訊問證人之筆
    錄，以在檢察官或法官面前作成，並經踐行刑事訴訟法所定
    訊問證人之程序者為限，始得採為證據」。此為刑事訴訟證
    據能力之特別規定，且較92年2月6日修正公布，同年9月1日
    施行之刑事訴訟法證據章有關傳聞法則之規定更為嚴謹，自
    應優先適用。依上開規定，證人於警詢時之陳述，於違反組
    織犯罪防制條例案件，即不具證據能力，不得採為判決基礎
    （最高法院104年度台上字第203號判決意旨參照）。從而，
    證人於警詢時之陳述，於違反組織犯罪防制條例案件，即絕
    對不具證據能力，而無刑事訴訟法第159條之2、第159條之3
    等規定之適用，不得採為判決基礎。準此，如附表二所示之
    被害人於警詢中之陳述，於被告Ｕ○○、子○○違反組織犯罪防
    制條例部分，不具證據能力。至如附表二所示之人關於本案
    受騙過程之陳述，並未涉及Ｕ○○、子○○參與犯罪組織犯行內
    容，本院僅援用作為認定Ｕ○○、子○○關於加重詐欺取財犯行
    之證據，自不在排除之列。
二、按除被告所犯為死刑、無期徒刑、最輕本刑為3年以上有期
    徒刑之罪或高等法院管轄第一審案件者外，於第一次審判期
    日前之準備程序進行中，被告先就被訴事實為有罪之陳述時
    ，審判長得告知被告簡式審判程序之旨，並聽取當事人、代
    理人、辯護人及輔佐人之意見後，裁定進行簡式審判程序，
    刑事訴訟法第273條之1第1項定有明文。經核Ｕ○○、子○○所犯
    係死刑、無期徒刑、最輕本刑為3年以上有期徒刑以外之罪
    ，其於準備程序中就被訴事實為有罪之陳述，經告知簡式審
    判程序之旨，並聽取公訴人、被告Ｕ○○、子○○、辯護人之意
    見後，本院合議庭爰依首揭規定，裁定由受命法官獨任進行
    簡式審判程序。是本案之證據調查，依同法第273條之2規定
    ，不受同法第159條第1項、第161條之2、第161條之3、第16
    3條之1，及第164條至170條所規定證據能力認定及調查方式
    之限制，合先敘明。
貳、實體部分
一、認定犯罪事實所憑之證據及理由
　　上揭犯罪事實，業據Ｕ○○、子○○於本院準備程序中及審理中
    坦承不諱（見本院卷一第335-345頁，本院卷二第19-98頁）
    ，復有如附表二「證據出處」欄所示之證據附卷可證（卷證
    頁數詳見附表二「證據出處」欄），足認Ｕ○○、子○○前揭之
    任意性自白與事實相符。綜上，本案事證明確，Ｕ○○、子○○
    本案犯行均堪予認定，應依法論科。
二、論罪科刑：
（一）核Ｕ○○、子○○就如附表二各編號所示犯行，均係犯刑法第3
      39條之4第1項第2款之三人以上共同犯詐欺取財罪。
　　　按組織犯罪防制條例第3條第1項前段與後段，分別對於「
      發起、主持、操縱、指揮」及「參與」犯罪組織者，依其
      情節不同而為處遇，行為人雖有其中一行為（如參與），
      不問其有否實施各該手段（如詐欺）之罪，均成立本罪。
      然在未經自首或有其他積極事實，足以證明其確已脫離或
      解散該組織之前，其違法行為仍繼續存在，即為行為之繼
      續，而屬單純一罪，至行為終了時仍論為一罪。又刑法上
      一行為而觸犯數罪名之想像競合犯存在之目的，在於避免
      對於同一不法要素予以過度評價。自然意義之數行為，得
      否評價為法律概念之一行為，應就客觀構成要件行為之重
      合情形、主觀意思活動之內容、所侵害之法益與行為間之
      關連性等要素，視個案情節依社會通念加以判斷。刑法刪
      除牽連犯之規定後，原認屬方法目的或原因結果，得評價
      為牽連犯之二犯罪行為間，如具有局部之同一性，或其行
      為著手實行階段可認為同一者，得認與一行為觸犯數罪名
      之要件相侔，依想像競合犯論擬。倘其實行之二行為並無
      局部之重疊，行為著手實行階段亦有明顯區隔，依社會通
      念難認屬同一行為者，應予分論併罰。因而，行為人以一
      參與詐欺犯罪組織，並分工加重詐欺取財行為，同時觸犯
      參與犯罪組織罪及加重詐欺取財罪，雖其參與犯罪組織之
      時、地與加重詐欺取財之時、地，在自然意義上非完全一
      致，然二者仍有部分合致，且犯罪目的單一，依一般社會
      通念，認應評價為一罪方符合刑罰公平原則，應屬想像競
      合犯，如予數罪併罰，反有過度評價之疑，實與人民法律
      感情不相契合。加重詐欺取財罪係侵害個人財產法益之犯
      罪，其罪數計算，以行為人主觀犯意（單一、概括或分別
      起意）、被害人數、被害次數之多寡，決定其犯罪之罪數
      ；核與參與犯罪組織罪之侵害社會法益，應以行為人所侵
      害之社會全體利益為準據，認定係成立一個犯罪行為，有
      所不同。是以倘若行為人於參與犯罪組織之繼續中，先後
      加重詐欺數人財物，因行為人僅為一參與組織行為，侵害
      一社會法益，應僅就首次犯行論以參與犯罪組織罪及加重
      詐欺取財罪之想像競合犯，而其後之犯行，乃為其參與犯
      罪組織之繼續行為，為避免重複評價，當無從將一參與犯
      罪組織行為割裂再另論一參與犯罪組織罪，而與其後所犯
      加重詐欺罪從一重論處之餘地（最高法院111年度台上字
      第968號判決意旨可資參照）。又如行為人於參與同一詐
      欺集團之多次加重詐欺行為，因部分犯行發覺在後或偵查
      階段之先後不同，肇致起訴後分由不同之法官審理，為裨
      益法院審理範圍明確、便於事實認定，即應以數案中「最
      先繫屬於法院之案件」為準，以「該案件」中之「首次」
      加重詐欺犯行與參與犯罪組織罪論以想像競合。縱該首次
      犯行非屬事實上之首次，亦因參與犯罪組織之繼續行為，
      已為該案中之首次犯行所包攝，該參與犯罪組織行為之評
      價已獲滿足，自不再重複於他次詐欺犯行中再次論罪，俾
      免於過度評價及悖於一事不再理原則。又犯罪之著手，係
      指行為人基於犯罪之決意而開始實行密接或合於該罪構成
      要件之行為而言。而首次加重詐欺犯行，其時序之認定，
      自應以詐欺取財罪之著手時點為判斷標準；詐欺取財罪之
      著手起算時點，依一般社會通念，咸認行為人以詐欺取財
      之目的，向被害人施用詐術，傳遞與事實不符之資訊，使
      被害人陷於錯誤，致財產有被侵害之危險時，即屬詐欺取
      財罪構成要件行為之著手，並非以取得財物之先後順序為
      認定依據（最高法院109年度台上字第3945號判決意旨可
      資參照）。查Ｕ○○、子○○因於110年年初起，加入本案詐欺
      集團，並負責維護管理DMT節費器工作，因本案為Ｕ○○、子
      ○○參與本案詐欺集團犯罪組織而為詐欺犯行中，最先繫屬
      於法院之案件，此有臺灣高等法院被告前案紀錄表在卷供
      佐，參酌前揭所述，Ｕ○○、子○○就附表二編號9所示犯行，
      尚犯組織犯罪防制條例第3條第1項後段之參與犯罪組織罪
      ，與其等該次所犯三人以上共同詐欺取財罪成立想像競合
      犯，從重依三人以上共同詐欺取財罪處斷。公訴意旨雖漏
      未論及Ｕ○○、子○○尚有參與犯罪組織之犯罪事實，惟該漏
      未論及部分與其等前開三人以上共同犯詐欺取財之犯行有
      想像競合犯之裁判上一罪關係，自為起訴效力所及，復經
      本院告知Ｕ○○、子○○此項罪名，已無礙Ｕ○○、子○○之防禦權
      ，本院自應併予審理，附此敘明。
（二）按共同正犯，係共同實行犯罪行為之人，在共同意思範圍
      內，各自分擔犯罪行為之一部，相互利用他人之行為，以
      達其犯罪之目的，其成立不以全體均參與實行犯罪構成要
      件之行為為要件。又共同正犯之意思聯絡，原不以數人間
      直接發生者為限，即有間接之聯絡者，亦包括在內。如甲
      分別邀約乙、丙犯罪，雖乙、丙間彼此並無直接之聯絡，
      亦無礙於其為共同正犯之成立（最高法院77年台上字第21
      35號判例意旨參照），是以共同之行為決意不以共同正犯
      間均相互認識為要件。而電話或通訊軟體詐騙集團之犯罪
      型態，自籌設機房、收集人頭電話門號及金融機構帳戶、
      撥打電話或傳送訊息實行詐騙，乃係需由多人縝密分工方
      能完成之犯罪，其參與實行各個分工之人，縱非全然認識
      或確知彼此參與分工細節，然其等對於各別係從事該等犯
      罪行為之一部既有所認識，且以共同犯罪意思為之，即應
      就加重詐欺取財所遂行各階段行為全部負責。查：Ｕ○○、
      子○○在詐欺集團中負責維護管理上開DMT節費器，確保其
      得順利運作，供其他詐欺集團成員藉以撥打電話詐騙如附
      表二所示之人以詐得財物，使被害人陷於錯誤，而匯款至
      指定之人頭帳戶，各成員所為不僅均係該詐欺集團犯罪計
      畫之重要環節，且皆係以自己共同犯罪之意思，各分擔犯
      罪構成要件之行為或犯罪構成要件以外之行為，是被告與
      實際實行詐術及取得詐騙款項之成員間，縱非全然認識或
      確知彼此參與分工細節，然被告對於其自身與該集團成員
      係各別從事所屬詐欺集團整體犯罪行為之一部有所認識，
      進而基於共同之犯罪意思而為之，並相互利用他人之行為
      ，以遂行犯罪之目的，揆諸前揭說明，Ｕ○○、子○○與何奕Ｏ
      、宋餘鋒、「彥祖」、「系統哥」等人所屬之詐欺集團成
      員間，就如附表二各編號所示之加重詐欺犯行，均有犯意
      聯絡及行為分擔，均應論以共同正犯，就所參與犯行所生
      之全部犯罪結果共同負責。
（三）Ｕ○○、子○○與何奕Ｏ、宋餘鋒、「彥祖」、「系統哥」等本
      案詐欺集團成員基於同一詐欺取財之目的，偽以不同身分
      ，利用Ｕ○○、子○○維護管理DMT節費器期間，多次詐騙如附
      表二編號4、5、6、14、20、25、26、30、31、34、35、4
      1、45、50、54、55、58、59、61、64、67、69、70、71
      「告訴人/被害人」欄所示之人，致其等陷於錯誤，先後
      多次匯款至指定之人頭帳戶內，各係本於單一犯意，利用
      同一機會，於密切接近之時、地實施，且均係侵害同一之
      財產法益，各行為之獨立性極為薄弱，依一般社會健全觀
      念，在時間差距上難以強行分開，在刑法評價上以視為數
      個舉動之接續施行，合為包括之一行為予以評價，較為合
      理，均屬接續犯，而各僅論以一三人以上共同犯詐欺取財
      罪。
（四）加重詐欺取財罪既係為保護個人之財產法益而設，則關於
      行為人詐欺犯罪之罪數計算，原則上自應依遭受詐欺之被
      害人人數定之，就不同被害人所犯之詐欺取財行為，受侵
      害之財產監督權既歸屬各自之權利主體，且犯罪時間或空
      間亦有相當差距，行為互殊，自應分論併罰。是Ｕ○○、子○
      ○與詐欺集團成員共同詐欺如附表二「告訴人/被害人」欄
      所示之人，被害人均不相同，所侵害財產法益有異，時空
      上並非無從區隔，在刑法評價上各具獨立性，且非經立法
      預設其本質係具持續實行之複次作為特徵予以特別歸類，
      使成獨立犯罪構成要件之行為態樣，依社會通念難認係出
      於一次犯意之決定，又非屬一個行為之持續動作，自難認
      被告成立接續犯包括一罪或想像競合犯；是Ｕ○○、子○○本
      件所為如附表二所示犯行，犯意各別，行為互殊，應分論
      併罰。
（五）成年人教唆、幫助或利用兒童及少年犯罪或與之共同實施
      犯罪或故意對其犯罪者，加重其刑至二分之一，兒童及少
      年福利與權益保障法第112條第1項前段定有明文。惟成年
      人與少年共同實施犯罪而依該項規定加重其刑者，固不以
      其明知與之共犯之人為少年為必要，但仍須證明該成年人
      與少年共同犯罪之不確定故意，亦即該成年人須預見與之
      共犯之人係少年，且與少年共同實施犯罪並不違背其本意
      ，始足當之。查共犯何奕Ｏ於案發時雖為未滿18歲之少年
      ，然何奕Ｏ證稱：我認識的人是Ｋ○○，我不認識子○○，Ｋ○○
      問我說要不要賺錢，子○○需要有人家裡可以借放DMT節費
      器，我就答應了，子○○有來我家安裝並教我使用，之後是
      在「驚奇四超人」群組上聯繫，我也沒見過「馬先生」等
      語（見少連偵107卷一第11-14、261-269頁），足見何奕Ｏ
      並非熟識，亦未與Ｕ○○有直接接觸，子○○、Ｕ○○是否明知或
      可得預見何奕Ｏ為未成年人，尚非明確，且卷內亦查無其
      他積極證據足資證明子○○、Ｕ○○於行為時知悉有未滿18歲
      之共犯，自無庸依兒童及少年福利與權益保障法第112條
      第1項前段之規定加重其刑，附此敘明。
（六）對於未發覺之罪自首而受裁判者，得減輕其刑，刑法第62
      條定有明文。又刑法第62條之所謂發覺，係指有偵查犯罪
      職權之公務員已知悉犯罪事實與犯罪之人而言；固非以有
      偵查犯罪權之機關或人員確知其人犯罪無誤為必要，而於
      對其發生嫌疑時，即得謂為已發覺；但此項對犯人之嫌疑
      ，仍須有確切之根據得為合理之可疑者，始足當之，若單
      純主觀上之懷疑，要不得謂已發生嫌疑（最高法院75年度
      台上字第1634號、72年度台上字第641號判決意旨參照）
      。經查，經本院函詢臺北市政府警察局士林分局，關於子
      ○○之查獲經過等事宜，函覆略以：「警方於110年7月8日
      在新北市○○區○○○路00巷00號3樓查獲宋餘鋒架設DMT設備
      ，經宋餘鋒供述及蒐證後，查明何家宏為共犯之一，且當
      時通緝在逃；警方於110年8月27日17時許，在少年何奕Ｏ
      住處（中華路機房）執行搜索期間，突然有人按鳴電鈴，
      開門後即見子○○及其友人Ｋ○○來訪，當場確認身分後，始
      知子○○為何家宏親弟弟，子○○坦承何家宏人未在家中，警
      方於釐清案情後偕同子○○前往渠等大智街住處，於警方查
      處本案前，僅掌握中華路機房位置，雖知有他處機房運作
      ，惟尚無法查知確切位置及犯嫌身分」等語，有臺北市政
      府警察局士林分局111年6月15日北市警士分刑字第111301
      1738號函暨所附職務報告在卷可稽（見本院卷一第105-10
      7頁），證人Ｋ○○復於本院審理中證稱：110年8月1日何奕Ｏ
      被查獲時，我和子○○在一起，子○○有猜到警察抓到何奕Ｏ
      ，想說應該跑不掉了要去自首，到場後是我們按門鈴、警
      察來開門，我記得子○○在場有跟警察表明他也是裝設DMT
      節費器人員之一等語（見本院卷二第21-26頁），堪信承
      辦員警雖知悉有犯罪事實存在，惟尚不知犯罪人為何人，
      在子○○前往何奕Ｏ住處表明其為裝設DMT節費之人前，警方
      自無確切之根據合理懷疑子○○為本案共犯，迄子○○於110
      年8月1日在何奕Ｏ住處說明時始知悉子○○為犯罪行為人，
      是子○○在尚未被有偵查犯罪職權之機關或公務員發覺前，
      向警方坦承有裝設DMT節費器之情事，依前揭說明，子○○
      本件犯行有自首之適用，爰依法減輕其刑。
（七）組織犯罪條例第8條第1項規定：「犯（組織犯罪條例）第
      3條之罪自首，並自動解散或脫離其所屬之犯罪組織者，
      減輕或免除其刑；因其提供資料，而查獲該犯罪組織者，
      亦同；偵查及審判中均自白者，減輕其刑」；又想像競合
      犯之處斷刑，本質上係「刑之合併」，其所謂從一重處斷
      ，乃將想像競合犯組成之評價上數罪，合併為科刑一罪，
      其所對應之刑罰，亦合併其評價上數罪之數法定刑，而為
      一個處斷刑。易言之，想像競合犯侵害數法益者皆成立犯
      罪，論罪時必須輕、重罪併舉論述，同時宣告所犯各罪名
      ，包括各罪有無加重、減免其刑之情形，亦應說明論列，
      量刑時併衡酌輕罪部分量刑事由，評價始為充足，然後依
      刑法第55條前段規定「從一重處斷」，非謂對於其餘各罪
      可置而不論。因此，法院決定處斷刑時，雖以其中最重罪
      名之法定刑，做為裁量之準據，惟於裁量其輕重時，仍應
      將輕罪合併評價在內（最高法院108年度台上字第4405號
      、第4408號判決意旨）。查Ｕ○○、子○○於警詢、偵訊中就
      其加入本案詐欺集團犯罪組織經過，及在組織內擔任管理
      及操作DMT節費器之角色分工等主要構成要件事實均坦承
      不諱，並於本院準備程序及審理時自白全部參與犯罪組織
      犯行，原應依組織犯罪防制條例第8條第1項後段規定減輕
      其刑，惟被告所犯參與犯罪組織罪係想像競合犯中之輕罪
      ，揆諸前開說明，就此部分想像競合輕罪得減刑部分，應
      由本院於後述依刑法第57條規定量刑時，一併衡酌，併此
      說明。
（八）子○○之辯護人雖為其請求依刑法第59條之規定酌減其刑等
      語。然查，於94年2月2日修正公布、95年7月1日生效施行
      之刑法第59條規定之立法理由特別闡明：「一、現行第59
      條在實務上多從寬適用，為防止酌減其刑之濫用，自應嚴
      定其適用之條件，以免法定刑形同虛設，破壞罪刑法定之
      原則；二、按科刑時，原即應依第57條規定審酌一切情狀
      ，尤應注意該條各款所列事項，以為量刑標準，本條所謂
      『犯罪之情狀可憫恕』，自係指裁判者審酌第57條各款所列
      事項以及其他一切與犯罪有關之情狀之結果，認其犯罪足
      堪憫恕者而言，惟其審認究係出於審判者主觀之判斷，為
      使其主觀判斷具有客觀妥當性，宜以『可憫恕之情狀較為
      明顯』為條件，故特加一『顯』字，用期公允；三、依實務
      上見解，本條係關於裁判上減輕之規定，必於審酌一切之
      犯罪情狀，在客觀上顯然足以引起一般同情，認為縱予宣
      告法定最低刑度猶嫌過重者，始有其適用（最高法院38年
      台上字第16號、45年台上字第1165號、51年台上字第899
      號判決），乃增列文字，將此適用條件予以明文化」。故
      刑法第59條之酌量減輕其刑，必須犯罪另有特殊之原因與
      環境等在客觀上足以引起一般同情，認為即予宣告法定低
      度刑期猶嫌過重者，始有其適用。經查，子○○其不思循正
      道賺取所需，為貪圖小利而加入本案詐欺集團，詐騙人數
      眾多，金額甚鉅，且被告尚未與本案告訴人、被害人達成
      和解，或賠償其等損失，並無量處最低度刑仍嫌過重，而
      引起社會一般人同情之情形，是辯護人請求依刑法第59條
      酌減子○○之刑度，難認有據，應予駁回。
（九）爰以行為人之責任為基礎，並審酌Ｕ○○、子○○均正值青壯
      ，具勞動能力，不思循正當管道賺取金錢，竟為貪圖負責
      架設DMT 所得之報酬，加入詐騙集團，並架設DMT 轉接詐
      騙電話予不特定被害人，助長詐騙集團財產犯罪之風氣，
      令詐騙集團成員得以透過DMT 為中繼站跨境發話實施詐術
      ，致被害人受騙匯款至其所屬詐騙集團收集之人頭帳戶，
      不僅難以取回受騙款項，擾亂金融交易往來秩序，且使偵
      查機關不易追緝詐騙集團上游，影響層面廣泛，應予以非
      難；惟兼衡Ｕ○○、子○○犯後坦承犯行，尚有悔意，惟並未
      與被害人達成和解；又其於所屬詐騙集團間之分工角色，
      非居於主導地位，並參以其等之前科、犯罪之動機、目的
      、手段、情節及其等自陳之智識程度、家庭經濟狀況勉持
      之生活狀況、架設DMT所獲之報酬、詐騙集團所詐得之金
      額、各被害人受詐騙之財產損失數額度、其等參與犯罪組
      織部分與組織犯罪防制條例第8條第1項後段之減刑要件相
      符等一切情狀，分別量處如附表二「主文及宣告刑」欄所
      示之刑，並定其應執行之刑，以示懲儆。
三、沒收
（一）按供犯罪所用、犯罪預備之物或犯罪所生之物，屬於犯罪
      行為人者，得沒收之，刑法第38條第2項前段定有明文。
      係藉由剝奪犯罪行為人之所有（包含事實上處分權），以
      預防並遏止犯罪。其既規定屬於犯罪行為人者，得沒收之
      ，則於數人共同犯罪時，因共同正犯皆為犯罪行為人，故
      不問屬於共同正犯中何人所有，法院均得斟酌個案情節，
      不予沒收，或僅對共同正犯之所有者，或對部分或全部共
      同正犯，諭知沒收及依刑法第38條第4項規定追徵其價額
      （最高法院107年度台上字第2697號判決意旨參照）。經
      查，附表三及附表四所示之物，分別為Ｕ○○與子○○所有或
      實際管領，且係供本案犯罪所用之物，業據其等供承在卷
      （見本院卷二第83-84頁），揆諸前揭說明，爰依刑法第3
      8條第2項前段規定宣告沒收。
（二）按犯罪所得，屬於犯罪行為人者，沒收之；犯罪所得之沒
      收，於全部或一部不能沒收或不宜執行沒收時，追徵其價
      額，刑法第38條之1第1項前段、第3項定有明文。經查，Ｕ
      ○○本案犯罪所得為5,000元，子○○則為4萬元，業據其等供
      承在卷（見本院卷二第94、96頁），雖未扣案，然既未合
      法發還被害人，復查無刑法第38條之2第2項所定情形，自
      應依刑法第38條之1第1項前段、第3項規定諭知沒收，且
      於全部或一部不能沒收或不宜執行沒收時，追徵其價額。
據上論斷，應依刑事訴訟法第273條之1第1項、第299條第1項前
段，判決如主文。
本案經檢察官Ｗ○○提起公訴，檢察官郭騰月到庭執行職務。　
中　　華　　民　　國　　111 　年　　12　　月　　 1　　日
                  刑事第九庭　法  官  黃依晴
以上正本證明與原本無異。
如不服本判決應於收受送達後 20 日內向本院提出上訴書狀，並
應敘述具體理由。其未敘述上訴理由者，應於上訴期間屆滿後20
 日內向本院補提理由書 (均須按他造當事人之人數附繕本 )「
切勿逕送上級法院」。因疫情而遲誤不變期間，得向法院聲請回
復原狀。
                              書記官  楊雅媖
中　　華　　民　　國　　111 　年　　12　　月　　 1　　日
附表一：
編號 扣案之數位式移動節費設備內所裝晶片之序號 遭左列序號搭配之行動電話門號詐欺之被害人 1 000000000000000 　 2 000000000000000 未○○ 3 000000000000000 Ｔ○○ 4 000000000000000 　 5 000000000000000 　 6 000000000000000 　 7 000000000000000 　 8 000000000000000 　 9 000000000000000 　 10 000000000000000 　 11 000000000000000 　 12 000000000000000 Ｄ○○、Ｉ○○ 13 000000000000000 　 14 000000000000000 　 15 000000000000000 ｍ○○ 16 000000000000000 　 17 000000000000000 　 18 000000000000000 　 19 000000000000000 　 20 000000000000000 ａ○○ 21 000000000000000 　 22 000000000000000 　 23 000000000000000 　 24 000000000000000 　 25 000000000000000 　 26 000000000000000 寅○○ 27 000000000000000 　 28 000000000000000 　 29 000000000000000 　 30 000000000000000 　 31 000000000000000 　 32 000000000000000 　 33 000000000000000 　 34 000000000000000 　 35 000000000000000 　 36 000000000000000 申○○ 37 000000000000000 　 38 000000000000000 ｈ○○ 39 000000000000000 　 40 000000000000000 　 41 000000000000000 ｒ○○ 42 000000000000000 丁○○、Ｓ○○○ 43 000000000000000 ｎ○○ 44 000000000000000 謝蒨育 45 000000000000000 　 46 000000000000000 ｋ○○ 47 000000000000000 　 48 000000000000000 　 49 000000000000000 ｌ○○○ 50 000000000000000 　 51 000000000000000 　 52 000000000000000 　 53 000000000000000 Ｖ○○、戌○○ 54 000000000000000 　 55 000000000000000 　 56 000000000000000 　 57 000000000000000 丑○○、丙○○、ｃ○○ 58 000000000000000 Ｍ○○、酉○○ 59 000000000000000 　 60 000000000000000 　 61 000000000000000 　 62 000000000000000 　 63 000000000000000 鄭玉栽 64 000000000000000 　 65 000000000000000 亥○○ 66 000000000000000 　 67 000000000000000 　 68 000000000000000 　 69 000000000000000 　 70 000000000000000 　 71 000000000000000 　 72 000000000000000 　 73 000000000000000 　 74 000000000000000 　 75 000000000000000 　 76 000000000000000 　 77 000000000000000 　 78 000000000000000 宙○○ 79 000000000000000 宇○○○ 80 000000000000000 　 81 000000000000000 　 82 000000000000000 巳○○ 83 000000000000000 　 84 000000000000000 　 85 000000000000000 　 86 000000000000000 　 87 000000000000000 　 88 000000000000000 　 89 000000000000000 　 90 000000000000000 　 91 000000000000000 ｉ○○ 92 000000000000000 　 93 000000000000000 　 94 000000000000000 玄○○○ 95 000000000000000 　 96 000000000000000 　 97 000000000000000 　 98 000000000000000 　 99 000000000000000 天○○○ 100 000000000000000 　 101 000000000000000 　 102 000000000000000 　 103 000000000000000 癸○○○ 104 000000000000000 Ｘ○○ 105 000000000000000 戊○○ 106 000000000000000 ｄ○○ 107 000000000000000 曹錦霞、ｏ○○、Ｔ○○ 108 000000000000000 陳世忠、Ｈ○○ 109 000000000000000 卯○○○、壬○○ 110 000000000000000 ｐ○○○ 111 000000000000000 庚○○ 112 000000000000000 Ｂ○○、ｂ○○ 113 000000000000000 　 114 000000000000000 　 115 000000000000000 　 116 000000000000000 Ｙ○○ 117 000000000000000 　 118 000000000000000 　 119 000000000000000 　 120 000000000000000 辛○○ 121 000000000000000 　 122 000000000000000 　 123 000000000000000 　 124 000000000000000 　 125 000000000000000 己○○ 126 000000000000000 　 127 000000000000000 ｑ○○ 128 000000000000000 　 129 000000000000000 　 130 000000000000000 　 131 000000000000000 　 132 000000000000000 Ｇ○○、Ｚ○○ 133 000000000000000  134 000000000000000  135 000000000000000  136 000000000000000 Ｒ○○ 137 000000000000000  138 000000000000000 ｇ○○ 139 000000000000000  140 000000000000000  141 000000000000000  142 000000000000000  143 000000000000000  144 000000000000000  145 000000000000000  146 000000000000000  147 000000000000000 甲○○ 148 000000000000000  149 000000000000000 午○○ 150 000000000000000  151 000000000000000  152 000000000000000  153 000000000000000  154 000000000000000  155 000000000000000  156 000000000000000  157 000000000000000  158 000000000000000  159 000000000000000  160 000000000000000  161 000000000000000  162 000000000000000  163 000000000000000  164 000000000000000  165 000000000000000  166 000000000000000  167 000000000000000  168 000000000000000  169 000000000000000 地○○、Ｑ○○ 170 000000000000000  171 000000000000000 Ｌ○○ 172 000000000000000  173 000000000000000 辰○○ 174 000000000000000  175 000000000000000 Ａ○○ 176 000000000000000  177 000000000000000  178 000000000000000  179 000000000000000 ｅ○○ 180 000000000000000 乙○○ 181 000000000000000 Ｊ○○、Ｎ○○ 182 000000000000000  183 000000000000000 Ｆ○○○、Ｅ○○ 184 000000000000000  185 000000000000000  186 000000000000000  187 000000000000000  188 000000000000000  189 000000000000000 Ｃ○○ 190 000000000000000  191 000000000000000  192 000000000000000  193 000000000000000  194 000000000000000  195 000000000000000  196 000000000000000 ｆ○○ 197 000000000000000 黃○○、Ｏ○○ 198 000000000000000  199 000000000000000  200 000000000000000  

附表二：
編號 告訴人/被害人 詐欺事實 證據出處 主文及宣告刑 1 丑○○(起訴書附表2之2編號1) 於110年7月20日，由詐騙集團成員以0000000000行動電話門號與丑○○受話號碼0000000000聯絡，佯裝其學生，並以急需用錢周轉為由，向其借款5萬元，致其陷於錯誤，而依指示於110年7月20日14時8分，前往桃園市○○區○○路00號龍潭南龍郵局，以臨櫃匯款之方式，匯款5萬元至帳號000-000000000000號之中國信託帳戶。 一、110年7月21日警詢筆錄(110少連偵155卷二第9-11頁) 二、丑○○之匯款申請書、通聯紀錄(110少連偵155卷二第13、15-41頁) Ｕ○○犯三人以上共同詐欺取財罪，處有期徒刑壹年壹月。 子○○犯三人以上共同詐欺取財罪，處有期徒刑拾月。 2 王來好(起訴書附表2之2編號2) 於110年7月16日，由詐騙集團成員以0000000000行動電話門號與王來好受話號碼0000000000聯絡，佯裝其姪子，並以急需用錢周轉為由，向其借款2萬元，致其陷於錯誤，而依指示於110年7月20日14時47分前往桃園市○○區○○○0000號衛服部桃園醫院以ATM匯款之方式匯款2萬元至帳號000-000000000000號之中國信託帳戶。 一、110年9月10日警詢筆錄(110少連偵155卷二第45-47頁) 二、丙○○之交易明細、LINE對話紀錄、通聯紀錄(110少連偵155卷二第49、51-68頁) Ｕ○○犯三人以上共同詐欺取財罪，處有期徒刑壹年壹月。 子○○犯三人以上共同詐欺取財罪，處有期徒刑拾月。 3 盧羅祥英(起訴書附表2之2編號3) 於110年7月20日由詐騙集團成員以0000000000行動電話門號與盧羅祥英受話號碼0000000000聯絡，佯裝其友人，並以急需用錢周轉為由，向其借款29萬元，致其陷於錯誤，而依指示於110年7月20日15時6分前往臺中市○○區○○○0段000號臺灣銀行水湳分行以臨櫃匯款之方式匯款至帳號帳號000-00000000000000號之中華郵政帳戶。 一、110年7月20日警詢筆錄(110少連偵155卷二第71-74頁) 二、ｌ○○○之匯款申請書、通聯紀錄、LINE對話紀錄(110少連偵155卷二第75、77-82頁) Ｕ○○犯三人以上共同詐欺取財罪，處有期徒刑壹年貳月。 子○○犯三人以上共同詐欺取財罪，處有期徒刑拾壹月。 4 謝蒨育(起訴書附表2之2編號4) 於110年7月22日，由詐騙集團成員以0000000000行動電話門號與謝蒨育受話號碼0000000000聯絡，佯裝其友人，並以急需用錢周轉為由，向其借款143萬5,000元，致其陷於錯誤，因而依指示分別於： 一、110年7月23日11時00分，前往新竹市○區○○路0段00號台新銀行新竹分行以臨櫃匯款之方式，匯款23萬5,000元至帳號000-000000000000號之中國信託銀行帳戶。 二、110年7月23日12時38分，前往新竹市○區○○街00○0號玉山銀行光華分行以臨櫃匯款之方式，匯款40萬元至帳號000-000000000000號之中國信託銀行帳戶。 三、110年7月23日12時49分，前往新竹市○區○○○00號土地銀行東新竹分行以臨櫃匯款之方式，匯款40萬元至帳號000-000000000000號之國泰世華銀行帳戶。 四、110年7月26日10時33分，前往新竹市○區○○○000號台灣銀行北大路分行以臨櫃匯款之方式，匯款30萬元至帳號000-00000000000000號之台新銀行帳戶。 五、110年7月28日10時50分，前往新竹市○區○○街00○0號玉山銀行光華分行以臨櫃匯款之方式，匯款10萬元至帳號000-000000000000號之土地銀行帳戶。 合計：143萬5,000元 一、110年8月23日警詢筆錄(110少連偵155卷二第85-88頁) 二、謝蒨育之匯款申請書、通聯紀錄(110少連偵155卷二第89-93、99-103頁) Ｕ○○犯三人以上共同詐欺取財罪，處有期徒刑壹年肆月。 子○○犯三人以上共同詐欺取財罪，處有期徒刑壹年壹月。　 5 Ｍ○○（未提出告訴） (起訴書附表2之2編號5) 於110年7月22日，由詐騙集團成員以0000000000行動電話門號與Ｍ○○受話號碼0000000000聯絡，佯裝其姪子，並以急需用錢周轉為由，向其借款20萬元，致其陷於錯誤，而依指示分別於： 一、110年7月23日14時34分前往臺中市○○區○○○0段00號潭子郵局以臨櫃匯款之方式匯款10萬元至帳號000-00000000000000號之中華郵政帳戶。 二、110年7月23日14時44分前往臺中市○○區○○○0段00號潭子郵局以臨櫃匯款之方式匯款10萬元至帳號000-00000000000000號之中華郵政帳戶。 合計：20萬元 一、110年10月4日警詢筆錄(110少連偵155卷二第107-109頁) 二、Ｍ○○之交易明細、通聯紀錄(110少連偵155卷二第111、113-131頁) Ｕ○○犯三人以上共同詐欺取財罪，處有期徒刑壹年貳月。　 子○○犯三人以上共同詐欺取財罪，處有期徒刑拾壹月。 6 葉淑惠(起訴書附表2之2編號6) 於110年7月24日，由詐騙集團成員以0000000000行動電話門號與葉淑惠受話號碼0000000000聯絡，佯裝其侄孫子，並以急需用錢周轉為由，向其借款76萬元，致其陷於錯誤，而依指示分別於： 一、110年7月26日11時27分前往新竹縣○○市○○○○0段000號嘉豐郵局以臨櫃匯款之方式匯款46萬元至帳號000-000000000000號之中國信託銀行帳戶。 二、110年7月27日10時47分前往新竹縣○○市○○○○0段000號嘉豐郵局以臨櫃匯款之方式匯款30萬元至帳號000-00000000000000號之台新銀行帳戶。 合計：76萬元 一、110年7月31日警詢筆錄(110少連偵155卷二第135-137頁) 二、ｃ○○之LINE對話紀錄文字檔、通聯紀錄、匯款申請書(110少連偵155卷二第141-145頁) Ｕ○○犯三人以上共同詐欺取財罪，處有期徒刑壹年參月。　 子○○犯三人以上共同詐欺取財罪，處有期徒刑壹年。 7 李碧霞(起訴書附表2之2編號7) 於110年7月27日，由詐騙集團成員以0000000000行動電話門號與李碧霞受話號碼0000000000聯絡，佯裝其鄰居，並以急需用錢周轉為由，向其借款16萬元，致其陷於錯誤，而依指示於110年7月27日12時28分前往台北市○○區○○○0段000號台北富邦銀行雙園分行以臨櫃匯款之方式匯款16萬至帳號000-0000000000000號之合作金庫銀行帳戶。 一、110年7月27日警詢筆錄(110少連偵155卷二第149-150頁) 二、未○○之匯款委託書、LINE對話紀錄、通聯紀錄(110少連偵155卷二第151、153-159頁) Ｕ○○犯三人以上共同詐欺取財罪，處有期徒刑壹年貳月。　 子○○犯三人以上共同詐欺取財罪，處有期徒刑拾壹月。 8 丁○○(起訴書附表2之2編號8) 於110年7月26日，由詐騙集團成員以0000000000行動電話門號與丁○○受話號碼0000000000聯絡，佯裝其外甥，並以急需用錢周轉為由，向其借款20萬元，致其陷於錯誤，而依指示於110年7月27日10時20分前往桃園市○○區○○○○0段000號台新銀行北桃園分行以臨櫃匯款之方式匯款20萬元至帳號000-00000000000000號之竹南鎮農會帳戶。 一、 110年8月1日警詢筆錄(110少連偵155卷二第163-165頁)  二、111年5月24日準備程序筆錄(111審訴298卷第381-385頁) 三、111年8月18日準備程序筆錄(111訴232卷第335-345頁) 四、丁○○之匯款申請書、LINE對話紀錄、通聯紀錄(110少連偵155卷二第167、169-173頁) Ｕ○○犯三人以上共同詐欺取財罪，處有期徒刑壹年貳月。 子○○犯三人以上共同詐欺取財罪，處有期徒刑拾壹月。 9 黃清益(起訴書附表2之2編號9) 於110年7月8日，由詐騙集團成員以0000000000行動電話門號與黃清益受話號碼0000000000聯絡，佯裝其孫女，並以急需用錢周轉為由，向其借款32萬元，致其陷於錯誤，而依指示於110年7月28日11時16分前往臺中市○○區○○○0段000號台中逢甲郵局以臨櫃匯款之方式匯款32萬元至帳號000-00000000000000號之中華郵政帳戶。 一、110年7月28日警詢筆錄(110少連偵155卷二第177-178頁) 二、Ｖ○○之匯款申請書、通聯紀錄(110少連偵155卷二第179、181頁) Ｕ○○犯三人以上共同詐欺取財罪，處有期徒刑壹年貳月。 子○○犯三人以上共同詐欺取財罪，處有期徒刑拾壹月。 10 林相岑(起訴書附表2之2編號10) 於110年7月28日，由詐騙集團成員以0000000000行動電話門號與林相岑受話號碼0000000000聯絡，佯裝其友人，並以急需用錢周轉為由，向其借款20萬元，致其陷於錯誤，而依指示於110年7月28日11時25分前往臺中市○○區○○○0段00號宜欣郵局以臨櫃匯款之方式匯款20萬元至帳號000-00000000000000號之中華郵政帳戶。 一、110年7月28日警詢筆錄(110少連偵155卷二第185-187頁) 二、戌○○之匯款申請書、通聯紀錄(110少連偵155卷二第190-191頁) Ｕ○○犯三人以上共同詐欺取財罪，處有期徒刑壹年貳月。　 子○○犯三人以上共同詐欺取財罪，處有期徒刑拾壹月。 11 ｎ○○(起訴書附表2之2編號11) 於110年7月27日，由詐騙集團成員以0000000000行動電話門號與ｎ○○受話號碼0000000000聯絡，佯裝其姪子，並以急需用錢周轉為由，向其借款25萬元，致其陷於錯誤，而依指示於110年7月28日12時15分前往屏東縣○○鄉○○○000號華南銀行佳冬分行以臨櫃匯款之方式匯款25萬元至帳號000-00000000000000號之永豐銀行帳戶。 一、110年8月18日警詢筆錄(110少連偵155卷二第195-197頁) 二、ｎ○○之匯款申請書、LINE對話紀錄、通聯紀錄(110少連偵155卷二第199、201-213頁) Ｕ○○犯三人以上共同詐欺取財罪，處有期徒刑壹年貳月。 子○○犯三人以上共同詐欺取財罪，處有期徒刑拾壹月。 12 Ｄ○○(起訴書附表2之2編號12) 於110年7月26日，由詐騙集團成員以0000000000行動電話門號與Ｄ○○受話號碼0000000000聯絡，佯裝其孫子，並以急需用錢周轉為由，向其借款10萬元，致其陷於錯誤，而依指示於110年7月29日12時00分前往高雄市○○區○○0○0號高雄二苓郵局以臨櫃匯款之方式匯款10萬元至帳號000-00000000000號之台灣中小企業銀行帳戶。 一、110年7月30日警詢筆錄(110少連偵155卷二第217-221頁) 二、Ｄ○○之匯款申請書、LINE對話紀錄、通聯紀錄(110少連偵155卷二第223、227-231頁) Ｕ○○犯三人以上共同詐欺取財罪，處有期徒刑壹年壹月。 子○○犯三人以上共同詐欺取財罪，處有期徒刑拾月。 13 ｍ○○(起訴書附表2之2編號13) 於110年7月28日，由詐騙集團成員以0000000000行動電話門號與ｍ○○受話號碼0000000000聯絡，佯裝其姪子，並以急需用錢周轉為由，向其借款39萬元，致其陷於錯誤，而依指示於110年7月29日15時32分前往高雄市○○區○○○○000號兆豐銀行鳳山分行以臨櫃匯款之方式匯款39萬元至帳號000-00000000000000號之中華郵政帳戶。 一、110年8月2日警詢筆錄(110少連偵155卷二第235-236頁) 二、ｍ○○之匯款申請書、通聯紀錄(110少連偵155卷二第237、239-259頁) Ｕ○○犯三人以上共同詐欺取財罪，處有期徒刑壹年貳月。　 子○○犯三人以上共同詐欺取財罪，處有期徒刑拾壹月。 14 林培青(起訴書附表2之2編號14) 於110年7月29日，由詐騙集團成員以0000000000行動電話門號與林培青受話號碼0000000000聯絡，佯裝其友人，並以急需用錢周轉為由，向其借款27萬元，致其陷於錯誤，而依指示分別於： 一、110年7月30日11時45分前往彰化縣彰化市和平路57號彰化銀行彰化分行以臨櫃匯款之方式匯款15萬元至帳號000-00000000000000號之中華郵政帳戶。 二、110年7月30日14時50分前往彰化縣彰化市和平路57號彰化銀行彰化分行以臨櫃匯款之方式匯款12萬元至帳號000-00000000000000號之渣打銀行帳戶。 合計：27萬元 一、110年7月30日警詢筆錄(110少連偵155卷二第264-267頁) 二、亥○○之匯款回條聯、LINE對話紀錄、通聯紀錄(110少連偵155卷二第269、273-277頁) Ｕ○○犯三人以上共同詐欺取財罪，處有期徒刑壹年貳月。 子○○犯三人以上共同詐欺取財罪，處有期徒刑拾壹月。 15 ａ○○(起訴書附表2之2編號15) 於110年7月29日，由詐騙集團成員以0000000000行動電話門號與ａ○○受話號碼0000000000聯絡，佯裝其姪子，並以急需用錢周轉為由，向其借款10萬元，致其陷於錯誤，而依指示於110年7月30日10時00分前往新北市○○區○○○○000號中國信託蘆洲分行以臨櫃匯款之方式匯款10萬元至帳號000-000000000000號之中國信託銀行帳戶。 一、110年7月30日警詢筆錄(110少連偵155卷二第283-285頁) 二、ａ○○之匯款申請書、通聯紀錄(110少連偵155卷二第289-291頁) Ｕ○○犯三人以上共同詐欺取財罪，處有期徒刑壹年壹月。 子○○犯三人以上共同詐欺取財罪，處有期徒刑拾月。 16 ｋ○○（未提出告訴）(起訴書附表2之2編號16) 於110年7月29日，由詐騙集團成員以0000000000行動電話門號與ｋ○○受話號碼000-0000000聯絡，佯裝其姪子，並以急需用錢周轉為由，向其借款，致其陷於錯誤，而依指示於110年7月30日10時39分前往南投縣○○鎮○○○0段000號臺灣中小企業銀行竹山分行以臨櫃匯款之方式匯款38萬元至帳號 000-000000000000號之國泰世華銀行帳戶。 一、110年7月30日警詢筆錄(110少連偵155卷二第295-297頁) 二、ｋ○○之匯款申請書、通聯紀錄(110少連偵155卷二第301、305頁) Ｕ○○犯三人以上共同詐欺取財罪，處有期徒刑壹年貳月。 子○○犯三人以上共同詐欺取財罪，處有期徒刑拾壹月。 17 Ｓ○○○(起訴書附表2之2編號17) 於110年7月29日，由詐騙集團成員以0000000000、0000000000行動電話門號與Ｓ○○○受話號碼0000000000聯絡，佯裝其親戚，並以急需用錢周轉為由，向其借款5萬元，致其陷於錯誤，而依指示於110年7月30日10時30分前往台北市○○區○○○0段00號士林名山里郵局以臨櫃匯款之方式匯款5萬元至帳號000-000000000000號之台灣銀行帳戶。 一、110年9月7日警詢筆錄(110少連偵155卷二第311-314頁) 二、Ｓ○○○之匯款申請書、通聯紀錄(110少連偵155卷二第315、319-338頁) Ｕ○○犯三人以上共同詐欺取財罪，處有期徒刑壹年壹月。 子○○犯三人以上共同詐欺取財罪，處有期徒刑拾月。 18 張美麗(起訴書附表2之2編號18) 於110年7月28日，由詐騙集團成員以0000000000行動電話門號與張美麗受話號碼0000000000聯絡，佯裝其姪子，並以急需用錢周轉為由，向其借款15萬元，致其陷於錯誤，而依指示於110年7月30日11時30分屏東縣○○鄉○○○○段000號屏東萬丹郵局以臨櫃匯款之方式匯款15萬元至帳號000-00000000000000號之元大銀行帳戶。 一、110年8月4日警詢筆錄(110少連偵155卷二第341-342頁) 二、Ｉ○○之匯款申請書、LINE對話紀錄、通聯紀錄(110少連偵155卷二第343、345-347頁) Ｕ○○犯三人以上共同詐欺取財罪，處有期徒刑壹年貳月。 子○○犯三人以上共同詐欺取財罪，處有期徒刑拾壹月。 19 吳麗芬(起訴書附表2之2編號19) 於110年7月28日，由詐騙集團成員以0000000000行動電話門號與吳麗芬受話號碼0000000000聯絡，佯裝其姪女，並以急需用錢周轉為由，向其借款15萬元，致其陷於錯誤，而依指示於110年8月2日10時51分前往高雄市○○區○○○000號高雄宏平郵局以臨櫃匯款之方式匯款15萬元至帳號000-000000000000號之國泰世華銀行帳戶。 一、110年8月2日警詢筆錄(110少連偵155卷二第353-357頁) 二、寅○○之匯款申請書、LINE對話紀錄、通聯紀錄(110少連偵155卷二第359、363-367頁) Ｕ○○犯三人以上共同詐欺取財罪，處有期徒刑壹年貳月。 子○○犯三人以上共同詐欺取財罪，處有期徒刑拾壹月。 20 蔡海金(起訴書附表2之2編號20) 於110年7月22日，由詐騙集團成員以0000000000行動電話門號與蔡海金受話號碼0000000000聯絡，佯裝其姪子，並以急需用錢周轉為由，向其借款52萬元，致其陷於錯誤，而依指示分別於： 一、110年8月2日11時53分前往雲林縣○○鄉○○村○○○00號四湖鄉農會林厝辦事處以臨櫃匯款以臨櫃匯款之方式匯款30萬元至帳號000-00000000000000號之中華郵政帳戶。 二、110年8月3日10時35分前往雲林縣○○鄉○○村○○○00號四湖鄉農會林厝辦事處以臨櫃匯款之方式匯款22萬元至帳號000000000000000號之中國信託帳戶。 合計：52萬元 一、110年8月24日警詢筆錄(110少連偵155卷二第371-372頁) 二、ｈ○○之匯款申請書、LINE對話紀錄、通聯紀錄(110少連偵155卷二第373、377-435頁) Ｕ○○犯三人以上共同詐欺取財罪，處有期徒刑壹年參月。　 子○○犯三人以上共同詐欺取財罪，處有期徒刑壹年。 21 羅萬寶(起訴書附表2之2編號21) 於110年7月14日，由詐騙集團成員以0000000000行動電話門號與羅萬寶受話號碼0000000000聯絡，佯裝其姪子，並以急需用錢周轉為由，向其借款18萬元，致其陷於錯誤，而依指示於110年7月14日10時35分前往南投縣○○鎮○○○0段000號合作金庫埔里分行以臨櫃匯款之方式匯款18萬元至帳號000-00000000000000號之中華郵政帳戶。 一、110年7月14日警詢筆錄(110少連偵154卷二第23-25頁) 二、ｒ○○之匯款申請書、LINE對話紀錄、通聯紀錄(110少連偵154卷二第27、31-45頁) Ｕ○○犯三人以上共同詐欺取財罪，處有期徒刑壹年貳月。 子○○犯三人以上共同詐欺取財罪，處有期徒刑拾壹月。 22 申○○(起訴書附表2之2編號22) 於110年7月14日，由詐騙集團成員以0000000000行動電話門號與申○○受話號碼0000000000聯絡，佯裝其姪子，並以急需用錢周轉為由，向其借款15萬元，致其陷於錯誤，而依指示於110年7月15日14時56分前往新北市○○區○○○0段00號新店永安郵局以臨櫃匯款之方式匯款15萬元至帳號000-00000000000000號之中華郵政帳戶。 一、110年7月19日警詢筆錄(110少連偵154卷二第51-55頁) 二、申○○之匯款申請書、LINE對話紀錄、通聯記錄(110少連偵154卷二第57、61-75頁) Ｕ○○犯三人以上共同詐欺取財罪，處有期徒刑壹年貳月。 子○○犯三人以上共同詐欺取財罪，處有期徒刑拾壹月。 23 ｊ○○(起訴書附表2之2編號23) 於110年7月16日，由詐騙集團成員以0000000000行動電話門號與ｊ○○受話號碼0000000000聯絡，佯裝其友人，並以急需用錢周轉為由，向其借款30萬元，致其陷於錯誤，而依指示於110年7月19日9時49分前往台北富邦銀行以臨櫃匯款之方式匯款30萬元至帳號000-00000000000000號之中華郵政帳戶。 一、110年7月19日警詢筆錄(110少連偵154卷二第79-81頁) 二、鄭玉栽之匯款申請書、LINE對話紀錄、通聯紀錄(110少連偵154卷二第83、87-89頁) Ｕ○○犯三人以上共同詐欺取財罪，處有期徒刑壹年貳月。 子○○犯三人以上共同詐欺取財罪，處有期徒刑拾壹月。 24 林子湄(起訴書附表2之2編號24) 於110年7月19日，由詐騙集團成員以0000000000行動電話門號與林子湄受話號碼0000000000聯絡，佯裝其姪子，並以急需用錢周轉為由，向其借款6萬元，致其陷於錯誤，而依指示於110年7月19日13時0分前往臺中市○○區○○○000號中國信託銀行豐原分行以臨櫃匯款之方式匯款6萬元至帳號000-000000000000號之中國信託銀行帳戶。 一、110年8月5日警詢筆錄(110少連偵154卷二第93-95頁) 二、酉○○匯款交易憑證、通聯記錄(110少連偵154卷二第97、101-108頁) Ｕ○○犯三人以上共同詐欺取財罪，處有期徒刑壹年壹月。 子○○犯三人以上共同詐欺取財罪，處有期徒刑拾月。 25 Ｔ○○(起訴書附表2之2編號25)（H201******） 於110年7月29日，由詐騙集團成員以0000000000行動電話門號與Ｔ○○受話號碼0000000000聯絡，佯裝特偵組謊稱其涉嫌分屍案，且名下帳戶遭詐騙集團利用為由，要求其提領現金交付予他人共150萬元，致其陷於錯誤，而依指示分別於： 一、110年7月29日15時許桃園市○○區○○街000號周邊道路當面交付款項80萬元予詐騙集團。 二、110年8月5日15時至16時間前往桃園市○○區○○街000號周邊道路當面交付款項70萬予詐騙集團。 合計：150萬元 一、110年8月5日警詢筆錄(110少連偵154卷二第111-113頁) 二、Ｔ○○之存摺內頁影本、通聯紀錄(110少連偵154卷二第115-212頁) Ｕ○○犯三人以上共同詐欺取財罪，處有期徒刑壹年肆月。　 子○○犯三人以上共同詐欺取財罪，處有期徒刑壹年壹月。 26 ｉ○○(起訴書附表2之2編號26) 於110年8月16日，由詐騙集團成員以0000000000行動電話門號與ｉ○○受話號碼0000000000聯絡，佯裝其姪子，並以急需用錢周轉為由，向其借款136萬元，致其陷於錯誤，而依指示分別於： 一、110年8月17日13時30分許前往台北市○○區○○○0段00號台北富邦銀行興隆分行以臨櫃匯款之方式匯款30萬元至帳號000-00000000000000號之中華郵政帳戶。 二、110年8月18日9時59分許前往台北市○○區○○○0段000號第一銀行萬隆分行以臨櫃匯款之方式匯款46萬元至帳號000-000000000000號之中國信託帳戶。 三、110年8月18日12時許前往台北市○○區○○○0段00號台北富邦銀行興隆分行以臨櫃匯款之方式匯款45萬元至帳號000-00000000000號之第一銀行帳戶。 四、110年8月19日13時許前往台北市○○區○○○0段00號台北富邦銀行興隆分行以臨櫃匯款之方式匯款15萬元至帳號000-00000000000000號之中華郵政帳戶。 合計：136萬元 一、110年8月19日警詢筆錄(110偵21517卷一第235-238頁) 二、111年8月18日準備程序筆錄(111訴232卷第335-345頁) 三、ｉ○○之匯款委託書、LINE對話紀錄、通聯紀錄(110偵21517卷一第239-242、247-251頁) Ｕ○○犯三人以上共同詐欺取財罪，處有期徒刑壹年肆月。 子○○犯三人以上共同詐欺取財罪，處有期徒刑壹年壹月。　 27 侯呂姿蘭(起訴書附表2之2編號27) 於110年8月25日，由詐騙集團成員以0000000000行動電話門號與侯呂姿蘭受話號碼0000000000聯絡，佯裝其女兒，並以急需用錢周轉為由，向其借款46萬元，致其陷於錯誤，而依指示於110年8月26日13時41分許前往高雄市○○區○○○000號第一銀行鹽埕分行以臨櫃匯款之方式匯款46萬元至帳號000-00000000000號之第一銀行帳戶。 一、110年8月26日警詢筆錄(110偵21517卷一第255-257頁) 二、玄○○○之存款憑條、LINE對話紀錄、通聯紀錄(110偵21517卷一第259、261-268頁) Ｕ○○犯三人以上共同詐欺取財罪，處有期徒刑壹年貳月。 子○○犯三人以上共同詐欺取財罪，處有期徒刑拾壹月。　 28 林陳玉寶(起訴書附表2之2編號28) 於110年8月27日，由詐騙集團成員以0000000000行動電話門號與林陳玉寶受話號碼0000000000聯絡，佯裝其弟妹，並以急需用錢周轉為由，向其借款35萬元，致其陷於錯誤，而依指示於110年8月30日10時30分許前往新北市○○區○○○000號新莊區農會頭前分部以臨櫃匯款之方式匯款35萬元至帳號000-0000000000000號之玉山銀行帳戶。 一、110年8月30警詢筆錄(110偵21517卷一第271-273頁) 二、宇○○○之匯款申請書、LINE對話紀錄、通聯紀錄(110偵21517卷一第275、277-319頁) Ｕ○○犯三人以上共同詐欺取財罪，處有期徒刑壹年貳月。　 子○○犯三人以上共同詐欺取財罪，處有期徒刑拾壹月。 29 林麗昀(起訴書附表2之2編號29) 於110年8月27日，由詐騙集團成員以0000000000行動電話門號與林麗昀受話號碼0000000000聯絡，佯裝其姪女，並以急需用錢周轉為由，向其借款35萬元，致其陷於錯誤，而依指示於110年8月30日10時44分許前往桃園市○○區○○○0段000號中華郵政觀音新坡郵局以臨櫃匯款之方式匯款35萬元至帳號000-000000000000號之國泰世華銀行帳戶。 一、110年9月3日警詢筆錄(110偵21517卷一第323-324頁) 二、宙○○之匯款申請書、LINE對話紀錄、通聯紀錄(110偵21517卷一第325、327-334頁) Ｕ○○犯三人以上共同詐欺取財罪，處有期徒刑壹年貳月。　 子○○犯三人以上共同詐欺取財罪，處有期徒刑拾壹月。 30 李家承(起訴書附表2之2編號30) 於110年8月30日，由詐騙集團成員以0000000000行動電話門號與李家承受話號碼0000000000聯絡，佯裝其友人，並以急需用錢周轉為由，向其借款24萬元，致其陷於錯誤，而依指示分別於： 一、110年8月30日13時8分許前往雲林縣○○鄉○○○00號古坑鄉農會永光辦事處以臨櫃匯款之方式匯款20萬元至帳號000-000000000000號之中國信託銀行帳戶。 二、110年8月31日11時16分許前往台北市○○區○○○0段00號元大商業銀行敦安分行以臨櫃匯款之方式匯款4萬元至帳號000-00000000000000號之元大銀行帳戶。 合計：24萬元 一、110年9月2日警詢筆錄(110偵21517卷一第337-339頁) 二、巳○○之匯款回條、LINE對話紀錄、通聯紀錄(110偵21517卷一第341-342、347-349頁) Ｕ○○犯三人以上共同詐欺取財罪，處有期徒刑壹年貳月。 子○○犯三人以上共同詐欺取財罪，處有期徒刑拾壹月。 31 林張瑞雪(起訴書附表2之2編號31) 於110年8月31日，由詐騙集團成員以0000000000行動電話門號與林張瑞雪受話號碼0000000000聯絡，佯裝其姪子，並以急需用錢周轉為由，向其借款20萬元，致其陷於錯誤，而依指示分別於： 一、110年8月31日17時21分許前往臺北市○○區○○○000巷0○00號北投關渡郵局以臨櫃匯款之方式匯款10萬元至帳號000-000000000000號之華南銀行帳戶。 二、110年9月1日11時35分許前往臺北市○○區○○○000巷0○00號北投關渡郵局以臨櫃匯款之方式匯款10萬元至帳號000-00000000000000號之中華郵政銀行帳戶。 合計：20萬元 一、110年9月3日警詢筆錄(110偵21517卷一第353-354頁) 二、天○○○之匯款申請書、通聯紀錄(110偵21517卷一第355、361-370頁) Ｕ○○犯三人以上共同詐欺取財罪，處有期徒刑壹年貳月。　 子○○犯三人以上共同詐欺取財罪，處有期徒刑拾壹月。 32 Ｐ○○(起訴書附表3之2編號1) 於110年5月30日15時14分許，由詐騙集團成員以0000000000行動電話門號與Ｐ○○聯絡，佯裝其侄子，並以急需匯錢給廠商為由，向Ｐ○○借款32萬元，致Ｐ○○陷於錯誤，而依指示於110年5月31日11時20分許前往新竹市○區○○街00號新竹第三信用合作社以臨櫃匯款之方式匯款32萬元至帳號000-000000000000號之中國信託商業銀行帳戶。 一、110年6月1日警詢筆錄(110偵12926卷一第147-149頁) 二、Ｐ○○之新竹第三信用合作社客戶收執聯、通聯紀錄(110偵12926卷二第193、197-213頁) Ｕ○○犯三人以上共同詐欺取財罪，處有期徒刑壹年貳月。　 子○○犯三人以上共同詐欺取財罪，處有期徒刑拾壹月。 33 陳世忠(起訴書附表3之2編號2) 於110年6月2日10時4分許，由詐騙集團成員以0000000000行動電話門號與陳世忠聯絡，佯裝其友人，並以急需用錢為由，向陳世忠借款20萬元，致陳世忠陷於錯誤，而依指示於110年6月2日11時30分許前往嘉義縣○○鄉○○村○○○000號六腳鄉農會更寮辦事處以ATM匯款之方式匯款20萬元至帳號000-000000000000號之國泰世華銀行帳戶。 一、110年6月2日警詢筆錄(110偵12926卷二第217-219頁) 二、陳世忠之六腳鄉農會匯款回條、通聯紀錄(110偵12926卷二第223、225-242頁) Ｕ○○犯三人以上共同詐欺取財罪，處有期徒刑壹年貳月。 子○○犯三人以上共同詐欺取財罪，處有期徒刑拾壹月。 34 戊○○(起訴書附表3之2編號3) 於110年6月6日15時17分許，由詐騙集團成員以0000000000行動電話門號與戊○○聯絡，佯裝其姪子，並以急需用錢為由，向戊○○借款10萬元，致戊○○陷於錯誤，而依指示分別於： 一、110年6月10日12時27分10秒許前往不詳地點以網路轉帳之方式匯款3萬5,000元至帳號000-00000000000000號之中華郵政帳戶。 二、110年6月10日12時29分50秒許前往不詳地點以網路轉帳之方式匯款6萬5,000元至帳號000-00000000000000號之中華郵政帳戶。 合計：10萬元 一、110年6月12日警詢筆錄(110偵12926卷二第245-247頁) 二、戊○○之LINE對話紀錄截圖、手機APP匯款畫面截圖、通聯紀錄(110偵12926卷二第249-273頁) Ｕ○○犯三人以上共同詐欺取財罪，處有期徒刑壹年壹月。 子○○犯三人以上共同詐欺取財罪，處有期徒刑拾月。 35 呂羅國芳(起訴書附表3之2編號4) 於110年6月9日11時54許，由詐騙集團成員以0000000000行動電話門號與呂羅國芳聯絡，佯裝其子，並以急需用錢為由，向呂羅國芳借款40萬元，致呂羅國芳陷於錯誤，而依指示分別於： 一、110年6月10日10時許前往桃園市○○區○○○0000號台北富邦銀行以臨櫃匯款之方式匯款20萬元至帳號000-00000000000000號之中華郵政帳戶。 二、110年6月10日15時許前往桃園市○○區○○○0000號台北富邦銀行以臨櫃匯款之方式匯款15萬元至帳號000-000000000000號之國泰世華帳戶。 三、110年6月11日10時2分許於家中以使用網路轉帳之方式匯款5萬元至帳號000-000000000000號之中國信託商業銀行帳戶。 合計：40萬元。 一、110年6月11日警詢筆錄(110偵12926卷二第277-279頁) 二、卯○○○之台北富邦銀行匯款委託書（證明聯）／取款憑條、與門號0000000000號手機撥入撥出紀錄截圖、網路銀行轉帳明細截圖、通聯紀錄(110偵12926卷二第281-302頁) Ｕ○○犯三人以上共同詐欺取財罪，處有期徒刑壹年貳月。 子○○犯三人以上共同詐欺取財罪，處有期徒刑拾壹月。 36 Ｘ○○(起訴書附表3之2編號5) 於110年6月9日18時許，由詐騙集團成員以0000000000行動電話門號及00-00000000市話與Ｘ○○聯絡，佯裝其姪女，並以急需用錢為由，向Ｘ○○借款48萬元，致Ｘ○○陷於錯誤，而依指示於110年6月11日11時38分許前往臺中市○區○○○○000號兆豐國際銀行東台中分行以臨櫃匯款之方式匯款48萬元至帳號000-000000000000號之中國信託商業銀行帳戶。 一、110年6月11日警詢筆錄(110偵12926卷二第305-307頁) 二、Ｘ○○之兆豐國際商業銀行國內匯款申請書（兼取款憑條）、通聯紀錄(110偵12926卷二第312-313頁) Ｕ○○犯三人以上共同詐欺取財罪，處有期徒刑壹年貳月。 子○○犯三人以上共同詐欺取財罪，處有期徒刑拾壹月。　 37 Ｙ○○(起訴書附表3之2編號6) 於110年6月10日18時20分許，由詐騙集團成員以0000000000行動電話門號與Ｙ○○聯絡，佯裝其外甥，並以急需用錢為由，向Ｙ○○借款5萬元，致Ｙ○○陷於錯誤，而依指示於110年6月11日13時20分許請公司會計趙小姐前往新竹市○區○○○000號合作金庫商業銀行以臨櫃匯款之方式匯款5萬元至帳號000-00000000000000號之中華郵政帳戶。 一、110年6月15日警詢筆錄(110偵12926卷二第317-318頁) 二、Ｙ○○之LINE對話紀錄截圖、合作金庫商業銀行匯款申請書代收入傳票(2)、通聯紀錄(110偵12926卷二第323-334頁) Ｕ○○犯三人以上共同詐欺取財罪，處有期徒刑壹年壹月。 子○○犯三人以上共同詐欺取財罪，處有期徒刑拾月。 38 Ｈ○○（未提出告訴）(起訴書附表3之2編號7) 於110年6月10日12時26分許，由詐騙集團成員以0000000000行動電話門號與Ｈ○○聯絡，佯裝其友人，並以急需用錢為由，向Ｈ○○借款3萬元，致Ｈ○○陷於錯誤，而依指示於110年6月16日11時36分許請配偶謝秋菊前往台南市○○區○○○○00號麻豆區農會新生分部以臨櫃匯款之方式匯款3萬元至帳號000-00000000000000號之中華郵政帳戶。 一、110年6月19日警詢筆錄(110偵12926卷二第345-347頁) 二、Ｈ○○之LINE對話紀錄截圖、麻豆區農會匯款申請書、通話紀錄截圖、通聯紀錄(110偵12926卷二第353-380頁) Ｕ○○犯三人以上共同詐欺取財罪，處有期徒刑壹年壹月。 子○○犯三人以上共同詐欺取財罪，處有期徒刑拾月。 39 古瑋玲(起訴書附表3之2編號8) 於110年6月20日15時59分許，由詐騙集團成員以0000000000行動電話門號與古瑋玲聯絡，佯裝其姪子，並以需資金周轉為由，向古瑋玲借款13萬元，致古瑋玲陷於錯誤，而依指示於110年6月22日14時50分許請女兒張文瑄前往彰化縣○○鄉○○○○段00號田尾郵局以臨櫃匯款之方式匯款13萬元至帳號000-00000000000000號之中華郵政帳戶。 一、110年6月24日警詢筆錄(110偵12926卷三第6-8頁) 二、庚○○之LINE對話紀錄截圖、委託匯款人張文瑄之田尾郵局存款人收執聯、通聯紀錄(110偵12926卷三第14-15、17-56頁) Ｕ○○犯三人以上共同詐欺取財罪，處有期徒刑壹年貳月。　 子○○犯三人以上共同詐欺取財罪，處有期徒刑拾壹月。 40 藍羅採燕(起訴書附表3之2編號9) 於110年6月22日13時許，由詐騙集團成員以0000000000行動電話門號與藍羅採燕聯絡，佯裝其胞妹，以投資急需用錢為由，向藍羅採燕借款13萬元，致藍羅採燕陷於錯誤，而依指示於110年6月22日14時36分許請配偶藍吉信前往宜蘭縣○○鎮○○○00號宜蘭縣羅東鎮農會信用部民權分部以臨櫃匯款之方式匯款13萬元至帳號000-000000000000號之中國信託銀行帳戶。 一、110年7月12日警詢筆錄(110偵12926卷三第59-62頁) 二、ｐ○○○之羅東鎮農會匯款申請書、通聯紀錄(110偵12926卷三第63、65-73頁) Ｕ○○犯三人以上共同詐欺取財罪，處有期徒刑壹年貳月。 子○○犯三人以上共同詐欺取財罪，處有期徒刑拾壹月。 41 壬○○(起訴書附表3之2編號10) 於110年6月22日14時42分許，由詐騙集團成員以0000000000行動電話門號與壬○○聯絡，佯裝其姪女，並以周轉為由，向壬○○分別借款28萬元、30萬元、5萬元，致壬○○陷於錯誤，而依指示分別於： 一、110年6月23日12時11分許前往新北市○○區○○○000號台新國際商業銀行以臨櫃匯款之方式匯款28萬元至帳號000-000000000000號之中國信託商業銀行帳戶。 二、110年6月24日10時15分許前往新北市○○區○○○000號台新國際商業銀行以臨櫃匯款之方式匯款30萬元至帳號000-00000000000000號之彰化銀行帳戶。 三、110年6月25日11時40分許前往新北市○○區○○○000號日盛國際商業銀行以臨櫃匯款之方式匯款3萬元至帳號000-00000000000000號之中華郵政帳戶。 四、110年6月25日11時45分許前往新北市○○區○○○000號台新國際商業銀行以臨櫃匯款之方式匯款2萬元至帳號000-00000000000000號之中華郵政帳戶。 合計：63萬元 一、110年6月28日警詢筆錄(110偵12926卷三第77-81頁) 二、壬○○之LINE對話紀錄截圖、台新國際商業銀行國內匯款申請書（兼取款憑條）、日盛銀行匯款申請書收執聯、通聯紀錄(110偵12926卷三第83-101頁) Ｕ○○犯三人以上共同詐欺取財罪，處有期徒刑壹年參月。　 子○○犯三人以上共同詐欺取財罪，處有期徒刑壹年。 42 ｏ○○(起訴書附表3之2編號11) 於110年6月23日17時33分許，由詐騙集團成員以0000000000行動電話門號與ｏ○○聯絡，佯裝其外甥之友人，以需交貨款急需用錢為由，向ｏ○○借款30萬元，致ｏ○○陷於錯誤，而依指示於110年6月24日11時35分許請員工林玉如前往桃園市○○區○○○000號台灣企銀南崁分行以臨櫃匯款之方式匯款30萬元至帳號000-00000000000000號之中華郵政帳戶。 一、110年6月25日警詢筆錄(110偵12926卷三第105-108頁) 二、ｏ○○之LINE對話紀錄及通話紀錄截圖、台灣中小企業銀行匯款申請書、通聯紀錄(110偵12926卷三第111-115、117-134頁) Ｕ○○犯三人以上共同詐欺取財罪，處有期徒刑壹年貳月。 子○○犯三人以上共同詐欺取財罪，處有期徒刑拾壹月。 43 Ｔ○○(起訴書附表3之2編號12)（F202******） 於110年6月25日9時45分許，由詐騙集團成員以0000000000行動電話門號與Ｔ○○聯絡，佯裝其姪子，以急需用錢為由，向Ｔ○○借款10萬元，致Ｔ○○陷於錯誤，而依指示於110年6月25日13時24分許前往桃園市○○區○○○000號桃園慈文郵局以臨櫃匯款之方式匯款10萬元至帳號000-00000000000000號之中華郵政帳戶。 一、110年6月26日警詢筆錄(110偵12926卷三第137-139頁) 二、Ｔ○○之中華郵政存款人收執聯、通聯紀錄(110偵12926卷三第141-171頁) Ｕ○○犯三人以上共同詐欺取財罪，處有期徒刑壹年壹月。　 子○○犯三人以上共同詐欺取財罪，處有期徒刑拾月。 44 辛○○(起訴書附表3之2編號13) 於110年6月28日8時許，由詐騙集團成員以0000000000行動電話門號與辛○○聯絡，佯裝其親戚，以缺錢為由，向辛○○借款45萬元，致辛○○陷於錯誤，而依指示於110年6月28日10時28分許前往高雄市○○區○○○000號臺灣銀行以提款後電匯之方式匯款45萬元至帳號000-000000000000號之國泰世華帳戶。 一、110年6月28日警詢筆錄(110偵12926卷三第175-177頁) 二、辛○○之通話紀錄、LINE對話截圖、臺灣銀行匯款申請書(2)回條聯、臺灣銀行存摺交易明細、通聯紀錄(110偵12926卷三第179-184頁) Ｕ○○犯三人以上共同詐欺取財罪，處有期徒刑壹年貳月。　 子○○犯三人以上共同詐欺取財罪，處有期徒刑拾壹月。 45 江謝阿里(起訴書附表3之2編號14) 於110年6月26日16時27分許，由詐騙集團成員以0000000000行動電話門號與江謝阿里聯絡，佯裝其姪子，以投資失利需周轉為由，向江謝阿里借款60萬元，致江謝阿里陷於錯誤，而依指示分別於 一、110年6月28日11時51分許前往新竹縣○○鎮○○○00號關西郵局以臨櫃匯款之方式匯款25萬元至帳號000-00000000000000號之中華郵政帳戶。 二、110年6月29日11時9分許前往新竹縣○○鎮○○○00號第一銀行關西分行以臨櫃匯款之方式匯款35萬元至帳號000-000000000000號之國泰世華帳戶。 合計：60萬元 一、110年6月30日警詢筆錄(110偵12926卷三第187-190頁) 二、癸○○○之通話紀錄截圖、郵政匯款申請書、第一銀行匯款申請書回條、第一銀行存摺交易明細、通聯紀錄(110偵12926卷三第191-199、201-202、205-224頁) Ｕ○○犯三人以上共同詐欺取財罪，處有期徒刑壹年參月。　 子○○犯三人以上共同詐欺取財罪，處有期徒刑壹年。 46 Ｂ○○(起訴書附表3之2編號15) 於110年7月2日10時30分許，由詐騙集團成員以0000000000行動電話門號與Ｂ○○聯絡，佯裝其姪子，以繳交貸款急需用錢為由，向Ｂ○○借款5萬元，致Ｂ○○陷於錯誤，而依指示於110年7月2日12時33分許前往臺北市○○區○○○000號萬大路郵局以臨櫃匯款之方式匯款5萬元至帳號000-00000000000000號之中華郵政帳戶。 一、110年7月2日警詢筆錄(110偵12926卷三第227-228頁) 二、Ｂ○○之中華郵政存款人收執聯、LINE對話紀錄截圖、通話紀錄、通聯紀錄(110偵12926卷三第229-230、233-235頁) Ｕ○○犯三人以上共同詐欺取財罪，處有期徒刑壹年壹月。 子○○犯三人以上共同詐欺取財罪，處有期徒刑拾月。 47 己○○(起訴書附表3之2編號16) 於110年7月1日16時4分許，由詐騙集團成員以0000000000行動電話門號與己○○聯絡，佯裝其親戚，並以做生意為由，向己○○借款15萬元，致己○○陷於錯誤，而依指示於110年7月2日之不詳時間前往臺北市○○區○○○0段00號中國信託銀行以臨櫃匯款之方式匯款15萬元至帳號000-00000000000號之臺灣中小企業銀行帳戶。 一、110年7月5日警詢筆錄(110偵12926卷三第239-241頁) 二、己○○之中國信託銀行匯款申請書、通聯紀錄(110偵12926卷三第245、247-256頁) Ｕ○○犯三人以上共同詐欺取財罪，處有期徒刑壹年貳月。 子○○犯三人以上共同詐欺取財罪，處有期徒刑拾壹月。 48 張文蓮(起訴書附表3之2編號17) 於110年7月1日16時24分許，由詐騙集團成員以0000000000行動電話門號與張文蓮聯絡，佯裝其姪子，並以做生意需周轉為由，向張文蓮借款3萬元，致張文蓮陷於錯誤，而依指示於110年7月2日11時50分許前往臺北市○○區○○○○0段0000號統一超商撫順門市以ATM匯款之方式匯款3萬元至帳號000-00000000000000號之中華郵政帳戶。 一、110年7月8日警詢筆錄(110偵12926卷三第259-261頁) 二、Ｇ○○之日盛國際商業銀行存摺交易明細、通聯紀錄(110偵12926卷三第267、269-275頁) Ｕ○○犯三人以上共同詐欺取財罪，處有期徒刑壹年壹月。 子○○犯三人以上共同詐欺取財罪，處有期徒刑拾月。 49 葉煜珍(起訴書附表3之2編號18) 於110年7月1日15時許，由詐騙集團成員以0000000000行動電話門號與葉煜珍聯絡，佯裝其外甥女，並以欠錢為由，向葉煜珍借款18萬元，致葉煜珍陷於錯誤，而依指示於110年7月2日12時46分許前往苗栗縣苗栗市國華路158號苗栗嘉盛郵局以臨櫃匯款之方式匯款18萬元至帳號000-00000000000000號之中華郵政帳戶。 一、110年7月14日警詢筆錄(110偵12926卷三第279-281頁) 二、ｄ○○之中華郵政存款人收執聯、通聯紀錄(110偵12926卷三第283、287-300頁) Ｕ○○犯三人以上共同詐欺取財罪，處有期徒刑壹年貳月。　 子○○犯三人以上共同詐欺取財罪，處有期徒刑拾月。 50 葉如雪(起訴書附表3之2編號19) 於110年7月5日16時24分許，由詐騙集團成員以0000000000行動電話門號與葉如雪聯絡，佯裝其姪子，並以急用現金為由，向葉如雪借款17萬元，致葉如雪陷於錯誤，而依指示分別於： 一、110年7月6日11時32分許前往新北市○○區○○○00號華南銀行汐止分行以臨櫃匯款之方式匯款10萬元至帳號000-00000000000000號之合作金庫帳戶。 二、110年7月6日14時39分許前往新北市○○區○○○00號華南銀行汐止分行以臨櫃匯款之方式匯款7萬元至帳號000-00000000000000號之中華郵政帳戶。 合計：17萬元 一、110年7月9日警詢筆錄(110偵12926卷三第303-305頁)   二、111年5月24日準備程序筆錄(111審訴298卷第381-385頁)  三、111年8月18日準備程序筆錄(111訴232卷第335-345頁) 四、ｂ○○之華南銀行匯款回條聯、通聯紀錄(110偵12926卷三第307-308、313-329頁) Ｕ○○犯三人以上共同詐欺取財罪，處有期徒刑壹年貳月。 子○○犯三人以上共同詐欺取財罪，處有期徒刑拾月。 51 Ｚ○○(起訴書附表3之2編號20) 於110年7月5日17時許，由詐騙集團成員以0000000000行動電話門號與Ｚ○○聯絡，佯裝其姪子，以因工作急需用錢為由，向Ｚ○○借款3萬元，致Ｚ○○陷於錯誤，而依指示於110年7月6日10時27分許前往不詳地點以ATM機檯匯款之方式匯款3萬元至帳號000-0000000000000000號之合作金庫帳戶。 一、110年7月11日警詢筆錄(110偵12926卷三第333-334頁) 二、Ｚ○○之LINE對話紀錄截圖、陽信銀行自動櫃員機交易明細表、通聯紀錄(110偵12926卷三第337-340、343-350頁) Ｕ○○犯三人以上共同詐欺取財罪，處有期徒刑壹年壹月。 子○○犯三人以上共同詐欺取財罪，處有期徒刑拾月。 52 ｑ○○(起訴書附表3之2編號21) 於110年7月7日18時25分許，由詐騙集團成員以0000000000行動電話門號與ｑ○○聯絡，佯裝其友人，以因資金調度急需用錢為由，向ｑ○○借款3萬元，致ｑ○○陷於錯誤，而依指示於110年7月14日11時30分許前往新北市○○區○○○○段000號兆豐銀行新店分行以臨櫃匯款之方式匯款3萬元至帳號000-00000000000000號之安泰銀行帳戶。 一、110年7月15日警詢筆錄(110偵12926卷三第353-356頁) 二、ｑ○○之兆豐國際商業銀行國內匯款申請書、通聯紀錄(110偵12926卷三第359、361-369頁) Ｕ○○犯三人以上共同詐欺取財罪，處有期徒刑壹年壹月。　 子○○犯三人以上共同詐欺取財罪，處有期徒刑拾月。 53 辰○○(起訴書附表4之2編號1) 於110年7月11日，由詐騙集團成員以0000000000行動電話門號與辰○○受話號碼0000000000聯絡，佯裝其姪子，並以急需用錢周轉為由，向其借款32萬元，致其陷於錯誤，而依指示於110年7月12日11時2分前往南投縣○○鎮○○○0段00號第一銀行埔里分行以臨櫃匯款之方式匯款32萬至帳號 000-000000000000號之台北富邦銀行帳戶。 一、110年7月12日警詢筆錄(110少連偵154卷二第9-10頁) 二、辰○○之LINE對話紀錄、匯款申請書、通聯紀錄(110少連偵154卷二第13-20頁) Ｕ○○犯三人以上共同詐欺取財罪，處有期徒刑壹年貳月。 子○○犯三人以上共同詐欺取財罪，處有期徒刑拾壹月。 54 Ｊ○○(起訴書附表4之2編號2) 於110年8月5日，由詐騙集團成員以0000000000行動電話門號與Ｊ○○受話號碼0000000000聯絡，佯裝其姪媳婦，並以急需用錢周轉為由，向其借款52萬元，致其陷於錯誤，而依指示分別於： 一、110年8月5日14時30分前往臺中市○○區○○○000號元大銀行大里分行以臨櫃匯款之方式匯款32萬至帳號000-0000000000000號之合作金庫銀行帳戶。 二、110年8月6日11時12分前往臺中市○○區○○○000號元大銀行大里分行以臨櫃匯款之方式匯款20萬至帳號000-00000000000000號之中國信託帳戶。 合計：52萬元 一、110年8月6日警詢筆錄(110少連偵154卷二第215-217頁) 二、Ｊ○○之匯款申請書、LINE對話紀錄、通聯紀錄(110少連偵154卷二第219-220、223-225頁) Ｕ○○犯三人以上共同詐欺取財罪，處有期徒刑壹年參月。 子○○犯三人以上共同詐欺取財罪，處有期徒刑壹年。 55 林莉蓉(起訴書附表4之2編號3) 於110年8月5日，由詐騙集團成員以0000000000行動電話門號與林莉蓉受話號碼0000000000聯絡，佯裝其姪子，並以急需用錢周轉為由，向其借款10萬元，致其陷於錯誤，而依指示分別於： 一、110年8月6日12時43分以網路轉帳之方式匯款3萬至帳號000-0000000000000000號之玉山銀行帳戶。 二、110年8月6日12時47分以網路轉帳之方式匯款3萬至帳號000-0000000000000000號之玉山銀行帳戶。 三、110年8月6日12時48分以網路轉帳之方式匯款3萬至帳號000-0000000000000000號之玉山銀行帳戶。 四、110年8月6日12時49分以網路轉帳之方式匯款1萬至帳號000-0000000000000000號之玉山銀行帳戶。 合計：10萬元 一、110年8月9日警詢筆錄(110少連偵154卷二第229-230頁)   二、111年5月24日準備程序筆錄(111審訴298卷第381-385頁) 三、地○○之LINE對話紀錄、網路銀行交易紀錄、通聯紀錄(110少連偵154卷二第232-235頁) Ｕ○○犯三人以上共同詐欺取財罪，處有期徒刑壹年壹月。 子○○犯三人以上共同詐欺取財罪，處有期徒刑拾月。 56 Ｆ○○○（未提出告訴）(起訴書附表4之2編號4) 於110年8月6日，由詐騙集團成員以0000000000行動電話門號與Ｆ○○○受話號碼0000000000聯絡，佯裝其女兒，並以急需用錢周轉為由，向其借款80萬元，致其陷於錯誤，而依指示於110年8月6日11時28分前往臺北市○○區○○○○0段0號華南銀行敦化分行以臨櫃匯款之方式匯款80萬至帳號000-000000000000號之中國信託銀行帳戶。 一、110年8月6日警詢筆錄(110少連偵154卷二第239-243頁) 二、Ｆ○○○之匯款申請書、通聯紀錄(110少連偵154卷二第245、249-251頁) Ｕ○○犯三人以上共同詐欺取財罪，處有期徒刑壹年參月。 子○○犯三人以上共同詐欺取財罪，處有期徒刑壹年。 57 Ｅ○○(起訴書附表4之2編號5) 於110年8月4日，由詐騙集團成員以0000000000行動電話門號與Ｅ○○受話號碼00-00000000聯絡，佯裝其阿姨，並以急需用錢周轉為由，向其借款20萬元，致其陷於錯誤，而依指示於110年8月6日14時0分前往臺北市○○區○○○○○段000號陽信銀行社子分行以臨櫃匯款之方式匯款20萬至帳號000-000000000000號之中國信託銀行帳戶。 一、110年8月9日警詢筆錄(110少連偵154卷二第255-256頁) 二、Ｅ○○之匯款申請書、LINE對話紀錄、通聯紀錄(110少連偵154卷二第257、259-293頁) Ｕ○○犯三人以上共同詐欺取財罪，處有期徒刑壹年貳月。 子○○犯三人以上共同詐欺取財罪，處有期徒刑拾月。 58 甲○○(起訴書附表4之2編號6) 於110年8月10日，由詐騙集團成員以0000000000行動電話門號與甲○○受話號碼000000000聯絡，佯裝其弟妹，並以急需用錢周轉為由，向其借款84萬元，致其陷於錯誤，而依指示分別於： 一、110年8月10日10時52分前往高雄市○○區○○○○00號台灣銀行左營分行以臨櫃匯款之方式匯款49萬至帳號000-00000000000000號之永豐銀行帳戶。 二、110年8月10日13時56分前往高雄市○○區○○○○00號台灣銀行左營分行以臨櫃匯款之方式匯款20萬至帳號000-00000000000000號之彰化銀行帳戶。 三、110年8月11日11時10分前往高雄市○○區○○○00號左營郵局以臨櫃匯款之方式匯款15萬至帳號000-0000000000000號之玉山銀行帳戶。 合計：84萬元 一、110年8月13日警詢筆錄(110少連偵154卷二第297-298頁) 二、甲○○之匯款申請書、通聯紀錄(110少連偵154卷二第303-307、315-340頁) Ｕ○○犯三人以上共同詐欺取財罪，處有期徒刑壹年參月。 子○○犯三人以上共同詐欺取財罪，處有期徒刑壹年。 59 游惠年(起訴書附表4之2編號7) 於110年8月9日，由詐騙集團成員以0000000000行動電話門號與游惠年受話號碼0000000000聯絡，佯裝其姪子，並以急需用錢周轉為由，向其借款5萬元，致其陷於錯誤，而依指示分別於： 一、110年8月10日13時24分以網路轉帳之方式匯款2萬至帳號000-00000000000000號之中華郵政帳戶。 二、110年8月11日12時30分前往臺北市○○區○○○○0段00號元大銀行圓山分行以臨櫃匯款之方式匯款3萬至帳號000-00000000000000號之中華郵政帳戶。 合計：5萬元 一、110年8月15日警詢筆錄(110少連偵154卷二第343-347頁) 二、Ｑ○○之網路銀行交易明細、匯款申請書、通聯紀錄(110少連偵154卷二第349-351、355頁) Ｕ○○犯三人以上共同詐欺取財罪，處有期徒刑壹年壹月。 子○○犯三人以上共同詐欺取財罪，處有期徒刑拾月。 60 湯麗紅(起訴書附表4之2編號8) 於110年8月9日，由詐騙集團成員以0000000000行動電話門號與湯麗紅受話號碼0000000000聯絡，佯裝其姪子，並以急需用錢周轉為由，向其借款38萬元，致其陷於錯誤，而依指示於110年8月12日10時0分前往新北市○○區○○街00號三峽郵局以臨櫃匯款之方式匯款38萬至帳號000-00000000000000號之中華郵政帳戶。 一、110年8月12日警詢筆錄(110少連偵154卷二第359-360頁) 二、Ｒ○○之存款憑證、LINE對話紀錄、通聯紀錄(110少連偵154卷二第361-363、367-372頁) Ｕ○○犯三人以上共同詐欺取財罪，處有期徒刑壹年貳月。 子○○犯三人以上共同詐欺取財罪，處有期徒刑拾壹月。 61 李國寶(起訴書附表4之2編號9) 於110年8月12日，由詐騙集團成員以 0000000000行動電話門號與李國寶受話號碼0000000000聯絡，佯裝其姪子，並以急需用錢周轉為由，向其借款50萬元，致其陷於錯誤，而依指示分別於： 一、110年8月13日11時3分前往雲林縣○○鄉○○村○○○0000號口湖鄉宜梧辦事處以臨櫃匯款之方式匯款30萬至帳號000-000000000000號之聯邦銀行帳戶。 二、110年8月16日10時50分前往雲林縣○○鄉○○○00號口湖椬梧郵局以臨櫃匯款之方式匯款20萬至帳號000-00000000000000號之中華郵政帳戶。 合計：50萬元 一、110年8月16日警詢筆錄(110少連偵154卷二第375-377頁) 二、午○○之存款憑證、匯款申請書、LINE對話紀錄、通聯紀錄(110少連偵154卷二第379、383-387頁) Ｕ○○犯三人以上共同詐欺取財罪，處有期徒刑壹年貳月。 子○○犯三人以上共同詐欺取財罪，處有期徒刑拾壹月。 62 ｅ○○ (起訴書附表5之2編號1) 於110年8月16日，由詐騙集團成員以0000000000行動電話門號與ｅ○○受話號碼0000000000聯絡，佯裝其外甥女，並以急需用錢周轉為由，向其借款49萬元，致其陷於錯誤，而依指示於110年8月16日10時50分許前往高雄市○鎮區○○○000號合作金庫憲德分行以臨櫃匯款之方式匯款49萬至帳號000-00000000000000號之台新銀行帳戶。 一、110年8月16日警詢筆錄(110少連偵155卷四第7-11頁) 二、ｅ○○之通聯紀錄(110少連偵155卷四第17-22頁) Ｕ○○犯三人以上共同詐欺取財罪，處有期徒刑壹年貳月。 子○○犯三人以上共同詐欺取財罪，處有期徒刑拾壹月。 63 黃○○(起訴書附表5之2編號2) 於110年8月15日，由詐騙集團成員以0000000000行動電話門號與黃○○受話號碼0000000000聯絡，佯裝其親家公，並以急需用錢周轉為由，向其借款35萬元，致其陷於錯誤，而依指示於110年8月16日10時41分許前往彰化縣○○鄉○○○000號彰化第六信用合作社伸港分社以臨櫃匯款之方式匯款35萬至帳號000-00000000000號之第一銀行帳戶。 一、110年8月16日警詢筆錄(110少連偵155卷四第25-28頁) 二、黃○○之匯款申請書、通聯紀錄、LINE對話紀錄(110少連偵155卷四第31、33-39頁) Ｕ○○犯三人以上共同詐欺取財罪，處有期徒刑壹年貳月。 子○○犯三人以上共同詐欺取財罪，處有期徒刑拾壹月。 64 徐冬蓮(起訴書附表5之2編號3) 於110年8月15日，由詐騙集團成員以0000000000行動電話門號與徐冬蓮受話號碼0000000000聯絡，佯裝其姪子，並以急需用錢周轉為由，向其借款52萬元，致其陷於錯誤，而依指示分別於： 一、110年8月16日10時45分許前往新竹市○區○○○00號台灣銀行新竹分行以臨櫃匯款之方式匯款37萬至帳號000-000000000000號之中國信託帳戶。 二、110年8月17日11時19分許前往新竹市○區○○○00號台灣銀行新竹分行以臨櫃匯款之方式15萬至帳號000-00000000000000號之中華郵政帳戶。 合計：52萬元 一、110年8月17日警詢筆錄(110少連偵155卷四第43-46頁) 二、Ｃ○○之匯款申請書、LINE對話紀錄、通聯紀錄(110少連偵155卷四第47-48、51-81頁) Ｕ○○犯三人以上共同詐欺取財罪，處有期徒刑壹年參月。 子○○犯三人以上共同詐欺取財罪，處有期徒刑壹年。 65 劉美吟(起訴書附表5之2編號4) 於110年8月18日，由詐騙集團成員以0000000000行動電話門號與劉美吟受話號碼0000000000聯絡，佯裝其姪女，並以急需用錢周轉為由，向其借款25萬元，致其陷於錯誤，而依指示於110年8月18日11時57分許前往高雄市○○區○○○000號左營華夏路郵局以臨櫃匯款之方式匯款25萬至帳號000-00000000000000號之中華郵政帳戶。 一、110年8月18日警詢筆錄(110少連偵155卷四第85-86頁) 二、ｆ○○之匯款申請書、通聯紀錄(110少連偵155卷四第87、89-92頁) Ｕ○○犯三人以上共同詐欺取財罪，處有期徒刑壹年貳月。 子○○犯三人以上共同詐欺取財罪，處有期徒刑拾壹月。 66 Ａ○○(起訴書附表5之2編號5) 於110年8月16日，由詐騙集團成員以0000000000行動電話門號與Ａ○○受話號碼0000000000聯絡，佯裝其姪子，並以急需用錢周轉為由，向其借款3萬元，致其陷於錯誤，而依指示於110年8月19日11時19分許前往高雄市○○區○○○0段000號土地銀行青年分行以ATM匯款之方式匯款3萬至帳號000-00000000000000號之遠東商銀帳戶。 一、110年8月19日警詢筆錄110少連偵155卷四第95-97頁) 二、Ａ○○之交易明細、LINE對話紀錄、通聯紀錄(110少連偵155卷四第99-100、103-129頁) Ｕ○○犯三人以上共同詐欺取財罪，處有期徒刑壹年壹月。 子○○犯三人以上共同詐欺取財罪，處有期徒刑拾月。 67 Ｎ○○(起訴書附表5之2編號6) 於110年8月19日，由詐騙集團成員以0000000000行動電話門號與Ｎ○○受話號碼0000000000、0000000000聯絡，佯裝其女兒，並以急需用錢周轉為由，向其借款200萬元，致其陷於錯誤，而依指示分別於： 一、110年8月19日前往臺中市○區○○○000號聯邦銀行民權分行以臨櫃匯款之方式匯款40萬至帳號000-000000000000號之土地銀行帳戶。 二、110年8月20日前往臺中市○區○○○000號聯邦銀行民權分行以臨櫃匯款之方式匯款98萬至帳號000-000000000000號之中國信託帳戶。 三、110年8月23日前往臺中市○區○○○000號聯邦銀行民權分行以臨櫃匯款之方式匯款62萬至帳號000-000000000000號之國泰世華銀行帳戶。 合計：200萬元 一、110年8月24日警詢筆錄(110少連偵155卷四第133-136頁) 二、Ｎ○○之匯款申請書、通聯紀錄(110少連偵155卷四第138、143-224頁) Ｕ○○犯三人以上共同詐欺取財罪，處有期徒刑壹年伍月。 子○○犯三人以上共同詐欺取財罪，處有期徒刑壹年貳月。 68 乙○○(起訴書附表5之2編號7) 於110年8月22日，由詐騙集團成員以0000000000行動電話門號與乙○○受話號碼0000000000聯絡，佯裝其姪子之妻子，並以急需用錢周轉為由，向其借款45萬元，致其陷於錯誤，而依指示於110年8月23日11時13分許前往臺中市○○區○○○000號台中銀行霧峰分行以臨櫃匯款之方式匯款45萬至帳號000-0000000000000號之合作金庫帳戶。 一、110年8月23日警詢筆錄(110少連偵155卷四第227-229頁) 二、乙○○之匯款申請書、通聯紀錄(110少連偵155卷四第231、235-238頁) Ｕ○○犯三人以上共同詐欺取財罪，處有期徒刑壹年貳月。 子○○犯三人以上共同詐欺取財罪，處有期徒刑拾壹月。 69 張寛正(起訴書附表5之2編號8) 於110年8月23日，由詐騙集團成員以0000000000行動電話門號與張寛正受話號碼0000000000聯絡，佯裝其姪子，並以急需用錢周轉為由，向其借款27萬9,300元，致其陷於錯誤，而依指示分別於： 一、110年8月24日11時10分許前往臺中市○○區○○○000號彰化銀行豐原分行以臨櫃匯款之方式匯款15萬6,700元至帳號000-00000000000000號之中華郵政帳戶。 二、110年8月26日11時42分許前往臺中市○○區○○○000號彰化銀行豐原分行以臨櫃匯款之方式匯款12萬2,600元至帳號000-00000000000000號之中華郵政帳戶。 合計：27萬9,300元 一、110年8月26日警詢筆錄(110少連偵155卷四第241-242頁) 二、Ｌ○○之匯款回條聯、LINE對話紀錄、通聯紀錄(110少連偵155卷四第243-244、247-251頁) Ｕ○○犯三人以上共同詐欺取財罪，處有期徒刑壹年貳月。 子○○犯三人以上共同詐欺取財罪，處有期徒刑拾壹月。 70. 劉麗雪(起訴書附表5之2編號9) 於110年8月19日，由詐騙集團成員以0000000000行動電話門號與劉麗雪受話號碼0000000000、000000000聯絡，佯裝其姊姊，並以急需用錢周轉為由，向其借款90萬元，致其陷於錯誤，而依指示分別於： 一、110年8月19日13時43分許前往宜蘭縣○○鎮○○○00號台灣銀行羅東分行以臨櫃匯款之方式匯款45萬元至帳號000-00000000000000號之中華郵政帳戶。 二、110年8月20日11時26分許前往宜蘭縣○○鎮○○○00號台灣銀行羅東分行以臨櫃匯款之方式匯款45萬元至帳號000-00000000000000號之中華郵政帳戶。 合計：90萬元 一、110年8月20日警詢筆錄(110少連偵155卷四第257-259頁) 二、ｇ○○之匯款申請書、LINE對話紀錄、通聯紀錄(110少連偵155卷四第263、269-285頁) Ｕ○○犯三人以上共同詐欺取財罪，處有期徒刑壹年參月。 子○○犯三人以上共同詐欺取財罪，處有期徒刑壹年。 71. Ｏ○○(起訴書附表5之2編號10) 於110年8月26日，由詐騙集團成員以0000000000行動電話門號與Ｏ○○受話號碼0000000000聯絡，佯裝其友人，並以急需用錢周轉為由，向其借款40萬元，致其陷於錯誤，依指示分別於： 一、110年8月30日10時59分許前往彰化縣○○鄉○○○○000號埤頭郵局以臨櫃匯款之方式匯款15萬元至帳號000-00000000000000號之台新銀行帳戶。 二、110年8月31日10時4分許前往彰化縣○○鄉○○○○000號埤頭郵局以臨櫃匯款之方式匯款15萬元至帳號000-00000000000000號之台新銀行帳戶。 三、110年9月1日09時53分許前往彰化縣○○鄉○○○○000號埤頭郵局以臨櫃匯款之方式匯款10萬元至帳號000-0000000000000號之合作金庫帳戶。 合計：40萬元 一、110年9月3日警詢筆錄(110少連偵155卷四第289-290頁) 二、Ｏ○○之匯款申請書、LINE對話紀錄、通聯紀錄(110少連偵155卷四第291-294、297-303頁) Ｕ○○犯三人以上共同詐欺取財罪，處有期徒刑壹年參月。 子○○犯三人以上共同詐欺取財罪，處有期徒刑壹年。 

附表三：被告Ｕ○○應沒收之物
編號 應沒收之物 1 無框行動外裝卡128張 2 台灣大哥大外裝卡28張 3 海峽電信外裝卡11張 4 遠傳電信外裝卡6張 5 中華電信外裝卡2張 6 臺灣之星外裝卡1張 7 統一電信外裝卡2張 8 海峽電信門號卡19張 9 無框電信門號卡2張 10 無框行動門號卡13張 11 DMT節費器1台 12 無框行動門號卡25張 13 台灣大哥大門號卡13張 14 HTC ONE M9手機1支 

附表四：被告子○○應沒收之物
編號 應沒收之物 1 IPHONE X門號0000000000號白色智慧型手機（IMEI：000000000000000）1只 


附錄本案所犯法條：
中華民國刑法第339條之4
犯第三百三十九條詐欺罪而有下列情形之一者，處一年以上七年
以下有期徒刑，得併科一百萬元以下罰金：
一、冒用政府機關或公務員名義犯之。
二、三人以上共同犯之。
三、以廣播電視、電子通訊、網際網路或其他媒體等傳播工具，
    對公眾散布而犯之。前項之未遂犯罰之。
組織犯罪防制條例第3條
發起、主持、操縱或指揮犯罪組織者，處三年以上十年以下有期
徒刑，得併科新臺幣一億元以下罰金；參與者，處六月以上五年
以下有期徒刑，得併科新臺幣一千萬元以下罰金。但參與情節輕
微者，得減輕或免除其刑。
具公務員或經選舉產生之公職人員之身分，犯前項之罪者，加重
其刑至二分之一。
犯第一項之罪者，應於刑之執行前，令入勞動場所，強制工作，
其期間為三年。
前項之強制工作，準用刑法第九十條第二項但書、第三項及第九
十八條第二項、第三項規定。
以言語、舉動、文字或其他方法，明示或暗示其為犯罪組織之成
員，或與犯罪組織或其成員有關聯，而要求他人為下列行為之一
者，處三年以下有期徒刑，得併科新臺幣三百萬元以下罰金：一
、出售財產、商業組織之出資或股份或放棄經營權。
二、配合辦理都市更新重建之處理程序。
三、購買商品或支付勞務報酬。
四、履行債務或接受債務協商之內容。
前項犯罪組織，不以現存者為必要。
以第五項之行為，使人行無義務之事或妨害其行使權利者，亦同
。
第五項、第七項之未遂犯罰之。